臺灣桃園地方法院刑事判決
108年度審訴字第2268號
109年度審訴字第313號
110年度審訴字第233號
公  訴  人  臺灣桃園地方檢察署檢察官
被      告  胡堯程


選任辯護人  辛啟維律師
            許子豪律師
上列被告因違反毒品危害防制條例案件，經檢察官提起公訴（10
8年度偵字第6882號、第15711號、109年度偵字第9043號、109年
度毒偵字第1634號），經本院合併審理，被告於準備程序中就被
訴事實為有罪之陳述，經告知簡式審判程序之旨，並聽取公訴人
、被告及辯護人之意見後，由本院合議庭裁定由受命法官獨任進
行簡式審判程序，判決如下：
    主      文
胡堯程犯如附表一所示之罪，各宣告如附表一「主文」欄所示之
刑。應執行有期徒刑貳年肆月。
扣案如附表二編號1、2、附表三編號1至3及附表四編號1所示之
驗餘毒品（含包裝袋）均沒收銷燬之；扣案如附表二編號3、附
表三編號4及附表四編號2所示之物均沒收。
    事實及理由
一、本件除如下更正及補充之部分外，餘犯罪事實及證據均同於
    附件（一）108年度偵字第6882號起訴書、附件（二）108年
    度偵字第15711號起訴書及附件（三）109年度偵字第9043號
    、109年度毒偵字第1634號起訴書之記載，茲予引用：
（一）事實部分有如本判決附表一「備註」欄所示之更正及補充
      ；扣案海洛因、甲基安非他命及大麻之原淨重、純質淨重
      及驗餘淨重皆更正及補充如附表二編號1至2、附表三編號
      1至3、附表四編號1所示，有法務部調查局濫用藥物實驗
      室鑑定書、內政部警政署刑事警察局鑑定書及交通部民用
      航空局航空醫務中心毒品鑑定書可憑。
（二）證據部分應補充扣案如附表二至四所示之各物、被告胡堯
      程於本院準備程序及審理時之自白。
二、論罪科刑：
（一）查毒品危害防制條例第11條業於被告行為後之民國109年1
      月15日修正公布，同年7月15日生效施行，惟該條第3項及
      第4項皆未因此次之修正致有更迭，是若此2項自咸非屬應
      為新、舊法比較方能定其適用之涵攝處罰範圍或法律效果
      之變更，因之，即應循一般法律適用原則，逕行適用修正
      後之規定。
（二）核被告胡堯程所為，各構成下列之罪：
    1.如附表一編號1、2所示之各該次，均係犯毒品危害防制條
      例第11條第3項之持有第一級毒品純質淨重十公克以上罪
      及同條例第4項之持有第二級毒品純質淨重二十公克以上
      罪。其中附表一編號2所示之該次被告具體持有之第二級
      毒品雖有甲基安非他命、大麻之別，然抽象上皆屬第二級
      毒品，再者，毒品危害防制條例第11條各項所定持有各級
      毒品之罰則，旨在遏止毒品之氾濫蔓延，係為保護國民身
      心健康此一社會法益，性質上僅屬單一，是以在同時持有
      抽象上屬同級毒品惟具體品類相異之情形，因衹一次侵害
      單一社會法益，要無複數法益受害之現象，自僅構成單純
      一罪。又被告既各係於同時、地取得而同時持有第一級毒
      品海洛因純質淨重十公克以上及第二級毒品甲基安非他命
      、大麻純質淨重二十公克以上，自屬以一行為觸犯該二罪
      名，悉應依刑法第55條想像競合犯之規定，從一重以持有
      第一級毒品純質淨重十公克以上罪處斷。
    2.如附表一編號3所示之該次，係犯毒品危害防制條例第11
      條第4項之持有第二級毒品純質淨重二十公克以上罪。至
      其施用第二級毒品之低度行為，應為持有第二級毒品純質
      淨重二十公克以上之高度行為吸收，不另論罪。
    3.如附表一編號4所示之該次，係犯毒品危害防制條例第10
      條第1項之施用第一級毒品罪，至其持有為供本案施用之
      第一級毒品之低度行為，應為施用之高度行為吸收，不另
      論罪。
（三）被告所為之前揭4罪，在時、空上悉明顯可分，自各具獨
      立性而出於個別犯意為之，應分論併罰。
（四）被告前因公共危險案件，經本院以104年度壢交簡字第224
      4號判決判處有期徒刑2月確定，於104年11月30日易科罰
      金執行完畢等情，有臺灣高等法院被告前案紀錄表在卷可
      按，其受有期徒刑執行完畢5年以內，故意再犯本件有期
      徒刑以上之各罪，均為累犯，惟審酌釋字第775號解釋意
      旨，被告所犯前案與本案所犯之施用及持有毒品犯行，不
      僅犯罪型態不同，且所侵害之法益、對社會之危害程度，
      亦有相當差別，兩者間顯無延續性或關聯性，故本案均以
      不加重其刑為宜。
（五）如附表一編號1所示之該次，被告雖於違規停車為警盤查
      時，主動告知車內黑色袋子內有如附表二編號1、2所示之
      毒品供警查扣，有被告之警詢筆錄所載為憑，並有桃園市
      政府警察局刑事警察大隊刑事案件移送書為據，惟嗣審理
      中則因逃匿，待經本院發佈通緝始為警緝獲歸案，有通緝
      書、撤銷通緝書等件可證，核此要與自首尤須「受裁判」
      即未曾潛逃匿避之要件未合，是此部分未能依刑法第62條
      前段「自首」之規定減輕其刑，應予敘明。
（六）按「犯第4條至第8條、第10條或第11條之罪，供出毒品來
      源，因而查獲其他正犯或共犯者，減輕或免除其刑」，毒
      品危害防制條例第17條第1項規定甚明，因之，不僅確須
      奠基供述之助方能查獲，尤須被查獲者係屬行為人違犯條
      文列舉各罪所持或所用毒品之來源，始足當之，是以倘供
      述不足為據，遭指涉者卒經不起訴處分或判決無罪確定，
      或該人非屬供述者所持用毒品之來源，皆不與焉。經查，
      如附表一編號1、2所示之各該次，為警查獲後被告固曾另
      案向臺灣桃園地方檢察署提出告發，稱扣案毒品係向綽號
      「小陳」之王志強購買，惟臺灣桃園地方檢察署檢察官以
      除被告之指證外並無其他積極證據證明王志強有販賣毒品
      與被告，而對王志強販賣毒品與被告部分為不起訴處分，
      有臺灣桃園地方檢察署檢察官110年度偵字第27264號不起
      訴處分書（尚未確定）、臺灣桃園地方檢察署110年12月2
      日桃檢維辰110偵27264字第1109122244號函在卷可稽，實
      難謂之「已查獲」，且迄今無證據證明因而查獲其他正犯
      或共犯，尚難認有因被告之供述而查獲提供本件所持毒品
      之其他正犯，自無依毒品危害防制條例第17條第1項規定
      予以減刑之餘地，在此敘明。
（七）爰審酌如附表一編號1至3所示各該次被告持有之第一、二
      級毒品數量均甚多，非但危害個人之身心健康，而對社會
      治安造成潛在之危險，應予非難，其次，被告前已曾因施
      用毒品犯行經受觀察、勒戒處分之執行，並甫於109年3月
      12日執行完畢釋放出所，本應徹底戒除毒癮，詎其仍未能
      自新、戒斷毒癮，竟仍施用足以導致人體機能發生依賴性
      、成癮性及抗藥性等障礙之第一、二級毒品，戕害自身健
      康，漠視法令禁制，亦不宜寬縱，惟考量被告犯後坦承犯
      行之態度，以及上開持有逾法定重量第一、二級毒品之期
      間，兼衡其犯罪之動機、目的、手段、素行及被告之智識
      程度、入監前職業為開白牌計程車之生活狀況等一切情狀
      ，分別量處如附表一「主文」欄所示之刑。
三、沒收部分：
（一）扣案如附表二編號1、2、附表三編號1至3及附表四編號1
      所示之物，分別為第一、二級毒品，並咸屬本案各次持有
      毒品罪所持之毒品、施用毒品罪之剩餘物，此據被告於本
      院準備程序時供述明確，又各類毒品且悉與所附著之包裝
      袋均難以剝離殆盡，全應依毒品危害防制條例第18條第1
      項前段規定，諭知沒收銷燬之。
（二）按「供犯罪所用、犯罪預備之物或犯罪所生之物，屬於犯
      罪行為人者，得沒收之。但有特別規定者，依其規定」、
      「前二項之沒收，於全部或一部不能沒收或不宜執行沒收
      時，追徵其價額」，刑法第38條第2項、第4項規定甚明。
      扣案之如附表二編號3、附表三編號4及附表四編號2所示
      各物，均屬被告所有且係供其為如附表一編號1至3所示各
      該次聯絡購毒之用等情，亦據其於本院準備程序時述明，
      爰均依刑法第38條第2項前段之規定，併予宣告沒收。
（三）被告於為警查獲時尚扣得之如附表二編號4、5、附表三編
      號5至12及附表四編號3所示各物，則無證據可憑認與本件
      各次犯行有關，或持之係構成犯罪，於本件自不得諭知沒
      收。　　
據上論斷，應依刑事訴訟法第273 條之1 第1 項、第299 條第1
項前段、第310 條之2 、第454 條，判決如主文。
本案經檢察官董諭到庭執行職務。
中    華    民    國   111    年    1     月    27    日
                  刑事審查庭  法  官  李佳穎
以上正本證明與原本無異。
如不服本判決應於收受判決後20日內向本院提出上訴書狀，並應
敘述具體理由。其未敘述上訴理由者，應於上訴期間屆滿後20日
內向本院補提理由書(均須按他造當事人之人數附繕本)「切勿逕
送上級法院」。
                              書記官  蔡萱穎
中    華    民    國   111    年    1     月    27    日
附本件論罪科刑依據之法條：
毒品危害防制條例
第10條
施用第一級毒品者，處 6 月以上 5 年以下有期徒刑。
施用第二級毒品者，處 3 年以下有期徒刑。
第11條
持有第一級毒品者，處三年以下有期徒刑、拘役或新臺幣三十萬
元以下罰金。
持有第二級毒品者，處二年以下有期徒刑、拘役或新臺幣二十萬
元以下罰金。
持有第一級毒品純質淨重十公克以上者，處一年以上七年以下有
期徒刑，得併科新臺幣一百萬元以下罰金。
持有第二級毒品純質淨重二十公克以上者，處六月以上五年以下
有期徒刑，得併科新臺幣七十萬元以下罰金。
持有第三級毒品純質淨重五公克以上者，處二年以下有期徒刑，
得併科新臺幣二十萬元以下罰金。
持有第四級毒品純質淨重五公克以上者，處一年以下有期徒刑，
得併科新臺幣十萬元以下罰金。
持有專供製造或施用第一級、第二級毒品之器具者，處一年以下
有期徒刑、拘役或新臺幣十萬元以下罰金。

附表一：
編號 主      文 備      註  1 胡堯程持有第一級毒品純質淨重十公克以上，處有期徒刑壹年參月。 即如附件（一）臺灣桃園地方檢察署檢察官108年度偵字第6882號起訴書之犯罪事實（本院受理案號：109年度審訴字第313號） 2 胡堯程持有第一級毒品純質淨重十公克以上，處有期徒刑壹年參月。 即如附件（二）臺灣桃園地方檢察署檢察官108年度偵字第15711號起訴書之犯罪事實（本院受理案號：108年度審訴字第2268號）  3 胡堯程持有第二級毒品純質淨重二十公克以上，處有期徒刑捌月。 即如附件（三）臺灣桃園地方檢察署檢察官109年度偵字第9043號、109年度毒偵字第1634號起訴書之犯罪事實二、四、五（本院受理案號：110年度審訴字第233號）   起訴書「犯罪事實」欄二、第4行原載「於109年3月14日前不詳時間，在不詳地之地點」，應更正為「於109年3月12日上午7、8時許，在南崁交流道附近之路旁」。 4 胡堯程施用第一級毒品，處有期徒刑柒月。  即如附件（三）臺灣桃園地方檢察署檢察官109年度偵字第9043號、109年度毒偵字第1634號起訴書之犯罪事實三（本院受理案號：110年度審訴字第233號）   起訴書「犯罪事實」欄三、應更正為「另基於施用第一級毒品之犯意，於109年3月13日晚間7時30分許，在桃園市桃園區絕色汽車旅館內，以摻入香菸後點燃再循吸菸之方式，施用第一級毒品海洛因1次」。 
附表二（如附表一編號1所示該次之扣案物）：
編號        扣押物品名稱           扣押物品內容 1 第一級毒品海洛因6包（含包裝袋6個） ①碎塊狀檢品3包，合計淨重12.76公克，驗餘淨重12.72公克，空包裝總重0.80公克，純度80.79%，純質淨重10.31公克。 ②米白色粉末檢品2包，合計淨重0.62公克，驗餘淨重0.61公克，空包裝總重0.66公克。 ③白色粉末檢品1包，淨重1.15公克，驗餘淨重0.91公克，空包裝重0.87公克。   以上驗餘淨重共14.24公克，純質淨重10.31公克。 2 第二級毒品甲基安非他命57包（含包裝袋57個）。 ①白色晶體共48包，驗前總淨重約78.31公克，取0.02公克用罄，餘重78.29公克，純度約95%，總純質淨重約74.39公克。 ②乳白色潮濕晶體1包，驗前淨重約9.33公克，取0.02公克用罄，餘重9.31公克，純度約64%，純質淨重約5.97公克。 ③透明晶體1包，驗前淨重約7.92公克，取0.02公克用罄，餘重7.90公克，純度約76%，純質淨重約6.01公克。 ④白色晶體及粉末1包，驗前淨重約5.18公克，取0.02公克用罄，餘重5.16公克，純度約70%，純質淨重約3.62公克。 ⑤淺褐色顆粒狀物質1包，驗前淨重約4.80公克，取0.02公克用罄，餘重4.78公克，純度約84%，純質淨重約4.03公克。 ⑥淡黃色晶體1包，驗前淨重約1.08公克，取0.02公克用罄，餘重1.06公克，純度約80%，純質淨重約0.86公克。 ⑦淺褐色潮濕色晶體1包，驗前淨重約0.73公克，取0.02公克用罄，餘重0.71公克，純度約80%，純質淨重約0.58公克。 ⑧透明潮濕晶體及液體1包，驗前淨重約0.81公克，取0.02公克用罄，餘重0.79公克，純度約59%，純質淨重約0.47公克。 ⑨淺黃色顆粒狀物質1包，驗前淨重約0.35公克，取0.03公克用罄，餘重0.32公克，純度約99%，純質淨重約0.34公克。 ⑩透明晶體1包，驗前淨重約0.36公克，取0.03公克用罄，餘重0.33公克，純度約97%，純質淨重約0.34公克。   以上驗餘淨重共108.65公克，純質淨重96.61公克。 3 IPHONE手機1支、SAMSUNG手機1支  4 電子磅秤1臺  5 玻璃球吸食器5組  

附表三（如附表一編號2所示該次之扣案物）：
編號        扣押物品名稱           扣押物品內容 1 第一級毒品海洛因8包（含包裝袋8個） ①碎塊狀檢品3包，合計淨重10.90公克，驗餘淨重10.85公克，空包裝總重0.72公克，純度87.86%，純質淨重9.58公克。 ②米白色粉末檢品4包，合計淨重9.88公克，驗餘淨重9.87公克，空包裝總重0.96公克，純度61.18%，純質淨重6.34公克。 ③白色粉末檢品1包，淨重3.91公克，驗餘淨重3.89公克，空包裝重0.42公克。   以上驗餘淨重共24.63公克，純質淨重15.92公克。 2 第二級毒品甲基安非他命19包（含包裝袋19個）。 ①白色晶體1包，驗前淨重17.46公克，取0.10公克用罄，餘重17.36公克，純度約97%，純質淨重約16.93公克。 ②白色結晶及細結晶2包，淨重0.5500公克，取樣0.0249公克鑑定用罄，餘重0.5251公克，純度91.8％，純質淨重0.5049公克。 ③白色微黃結晶塊2包，淨重0.6480公克，取樣0.0189公克鑑定用罄，餘重0.6291公克，純度90.8％，純質淨重0.5884公克。 ④白色微黃細結晶1包，淨重0.4320公克，取樣0.0246公克鑑定用罄，餘重0.4074公克，純度84.4％，純質淨重0.3646公克。 ⑤米白色結晶塊1包，淨重2.0400公克，取樣0.0171公克鑑定用罄，餘重2.0229公克，純度88.9％，純質淨重1.8136公克。 ⑥白色結晶塊及細結晶12包，淨重13.5150公克，取樣0.0345公克鑑定用罄，餘重13.4805公克，純度90.8％，純質淨重12.2716公克。   以上驗餘淨重共34.425公克，純質淨重32.4731公克。 3 第二級毒品大麻1包（含包裝袋1個）。 煙草檢品1包，淨重2.59公克，驗餘淨重2.57公克，空包裝重0.67公克。 4 IPHONE手機1支、SAMSUNG手機1支  5 注射針筒35支  6 吸食器2組  7 玻璃球3個  8 分裝勺1支  9 夾鍊袋1包  10 現金新臺幣18萬5,600元  11 帳冊1本  12 電子磅秤5臺  

附表四（如附表一編號3所示該次之扣案物）：
編號        扣押物品名稱           扣押物品內容 1 第二級毒品甲基安非他命4包（含包裝袋4個）。 白色潮濕晶體共4包，驗前總淨重約206.35公克，取0.13公克用罄，餘重206.22公克，純度約91%，總純質淨重約187.77公克。 2 IPHONE手機1支  3 現金新臺幣9萬8,500元  

附件（一）：
臺灣桃園地方檢察署檢察官起訴書
                                     108年度偵字第6882號
　　被　　　告　胡堯程　男　27歲（民國00年0月00日生）
　　　　　　　　　　　　住○○市○○區○○路000巷0號7樓
　　　　　　　　　　　　國民身分證統一編號：Z000000000號
    選任辯護人  劉世興律師
                段誠綱律師
上列被告因違反毒品危害防制條例案件，已經偵查終結，認應提
起公訴，茲將犯罪事實及證據並所犯法條分敘如下：
　　　　犯罪事實
一、胡堯程前因公共危險案件，經臺灣桃園地方法院以104年度
    壢交簡字第2244號簡易判決處有期徒刑2月，並於民國104年
    11月30日易科罰金執行完畢。
一、胡堯程明知海洛因為毒品危害防制條例第2條第2項第1款所
    管制之第一級毒品，甲基安非他命為同條例第2條第2項第2
    款所管制之第二級毒品，非經許可不得持有，竟基於持有第
    一級毒品純質淨重10公克以上、持有第二級毒品純質淨重20
    公克以上、持有第二級毒品之犯意，於民國108年2月20日晚
    間7時許，在桃園市八德區介壽路上之網路咖啡店，向真實
    姓名、年籍不詳、綽號「小陳」之人，以新臺幣（下同）4
    萬元之價格購得海洛因6包、甲基安非他命57包等毒品，並
    自斯時起非法而持有之。嗣於108年2月23日下午1時45分許
    ，為警在桃園市○○區○○路0段000號前攔查，因而查獲並扣得
    海洛因6包（純質淨重共計11.84公克）、甲基安非他命57包
    （純質淨重共計92.97公克）。
二、案經桃園市政府警察局刑事警察大隊報告偵辦。
　　　　證據並所犯法條
一、上開犯罪事實，業據被告胡堯程於警詢及偵查中自白不諱，
    並有海洛因6包（純質淨重共計11.84公克）、甲基安非他命
    57包（純質淨重共計92.97公克）扣案為憑，並有法務部調
    查局濫用藥物實驗室108年5月27日調科壹字第10823011120
    號鑑定書、內政部警政署刑事警察局108年8月14日刑鑑字第
    1080020603號鑑定書、桃園市政府警察局保安警察大隊搜索
    扣押筆錄、扣押物品目錄表各1紙、刑案現場照片14張在卷
    可稽，經核被告之自白與事實相符，其犯嫌堪以認定。
二、核被告胡堯程所為，係犯毒品危害防制條例第11條第3項持
    有第一級毒品純質淨重10公克以上、同條第4項持有第二級
    毒品純質淨重20公克以上罪嫌。被告以一行為觸犯上開數罪
    名，為想像競合犯，請從一重依持有第一級毒品純質淨重10
    公以上罪嫌處斷。又被告有如犯罪事實欄所載之有期徒刑執
    行完畢紀錄，有被告之刑案資料查註紀錄表可佐，其於5年
    內故意再犯本案有期徒刑以上之罪，為累犯，請依刑法第47
    條第1項規定及大法官釋字第775號解釋之意旨，審酌加重其
    刑。扣案之海洛因6包（純質淨重共計11.84公克）、甲基安
    非他命57包（純質淨重共計92.97公克）分別為第一級毒品
    、第二級毒品，請依毒品危害防制條例第18條第1項前段規
    定，宣告沒收銷燬之。又就員警於同日在現場查獲編號7之
    淺白色潮濕晶體1包、及編號14白色晶體1包，經鑑驗均非海
    洛因、甲基安非他命，有內政部警政署刑事警察局108年8月
    14日刑鑑字第1080020603號鑑定書在卷可佐，難認此部分有
    何持有第一級毒品、第二級毒品之犯行。又就編號14白色晶
    體部分，經檢驗有愷他命之成份，應由主管機關依法裁罰及
    沒入銷燬，附此敘明。
三、至報告意旨認被告涉犯毒品危害防制條例第5條第1項、第2
    項意圖販賣而持有第一級、第二級毒品乙節。按犯罪事實應
    依證據認定之，無證據不得認定犯罪事實，刑事訴訟法第15
    4條第2項定有明文。訊據被告固坦承持有上開海洛因、甲基
    安非他命等語，惟堅決否認有何意圖販賣而持有毒品之犯行
    ，辯稱：伊購買之毒品都是自己施用等語。經查，報告意旨
    認被告涉有意圖販賣而持有第一級毒品 第二級毒品之犯行
    ，無非係以扣案之第一級毒品、第二級毒品為依據。惟本案
    並未有相關證人指證被告有販賣毒品之事實，亦未查扣相關
    販賣帳冊，被告所持有之行動電話經送鑑檢視後，也未查得
    足資證明被告有販賣毒品之相關訊息或文字，有桃園市政府
    警察局刑事警察大隊108年10月23日職務報告在卷可佐，故
    實難認定被告確有販賣第一級毒品、第二級毒品之犯意。被
    告自承有施用海洛因、甲基安非他命之慣習，已業經本署檢
    察官聲請觀察勒戒獲准，有被告之全國施用毒品案件紀錄表
    在卷可稽，益證被告所辯非虛，則被告被查獲持有上開毒品
    以供己施用，尚未違常情，難僅因被告持有上開毒品，即遽
    認被告涉有意圖販賣而持有第一級、第二級毒品之犯行。惟
    此部分若成立犯罪，皆與前開起訴部分有實質上一罪關係，
    爰不另為不起訴處分，併此敘明。
四、依刑事訴訟法第251條第1項提起公訴。
　　此　致
臺灣桃園地方法院
中　　華　　民　　國　　108 　年　　12　　月　　18　　日
　　　　　　　　　　　　　　　檢　察　官　曾柏涵
本件證明與原本無異
中　　華　　民　　國　　108 　年　　12　　月　　31　　日
                              書  記  官  林郁珊
所犯法條：毒品危害防制條例第11條
毒品危害防制條例第11條
持有第一級毒品者，處 3 年以下有期徒刑、拘役或新臺幣 5 萬
元以下罰金。
持有第二級毒品者，處 2 年以下有期徒刑、拘役或新臺幣 3 萬
元以下罰金。
持有第一級毒品純質淨重十公克以上者，處 1 年以上 7 年以下
有期徒刑，得併科新臺幣 1 百萬元以下罰金。
持有第二級毒品純質淨重二十公克以上者，處 6 月以上 5 年以
下有期徒刑，得併科新臺幣 70 萬元以下罰金。
持有第三級毒品純質淨重二十公克以上者，處 3 年以下有期徒
刑，得併科新臺幣 30 萬元以下罰金。
持有第四級毒品純質淨重二十公克以上者，處 1 年以下有期徒
刑，得併科新臺幣 10 萬元以下罰金。
持有專供製造或施用第一級、第二級毒品之器具者，處 1 年以
下有期徒刑、拘役或新臺幣 1 萬元以下罰金。

附件（二）：
臺灣桃園地方檢察署檢察官起訴書
                                    108年度偵字第15711號
　　被　　　告　胡堯程　男　27歲（民國00年0月00日生）
　　　　　　　　　　　　住○○市○○區○○路000巷0號7樓
　　　　　　　　　　　　國民身分證統一編號：Z000000000號
    選任辯護人  劉政杰律師
上列被告因違反毒品危害防制條例案件，已經偵查終結，認應提
起公訴，茲將犯罪事實及證據並所犯法條分敘如下：
　　　　犯罪事實
一、胡堯程前因公共危險案件，經臺灣桃園地方法院以104年度
    壢交簡字第2244號簡易判決處有期徒刑2月，並於民國104年
    11月30日易科罰金執行完畢。
一、胡堯程明知海洛因為毒品危害防制條例第2條第2項第1款所
    管制之第一級毒品，甲基安非他命及大麻為同條例第2條第2
    項第2款所管制之第二級毒品，非經許可不得持有，竟基於
    持有第一級毒品純質淨重10公克以上、持有第二級毒品純質
    淨重20公克以上、持有第二級毒品之犯意，於民國108年5月
    19日晚間6時前之某時許，在不詳地點向真實姓名、年籍不
    詳、綽號「小陳」之人，以新臺幣（下同）10萬元之價格購
    得海洛因8包、甲基安非他命19包、大麻1包等毒品，並自斯
    時起非法而持有之。嗣於108年5月19日晚間6時許，為警在
    桃園市○○區○○路00巷0號金樺汽車旅館115號房車庫內，持搜
    索票搜索胡堯程所使用之車牌號碼000-0000號自用小客車，
    並扣得海洛因8包（純質淨重共計15.92公克）、甲基安非他
    命19包（純質淨重共計32.4727公克）及大麻1包（淨重2.95
    公克）。
二、案經桃園市政府警察局中壢分局報告偵辦。
　　　　證據並所犯法條
一、上開犯罪事實，業據被告胡堯程於警詢及偵查中自白不諱，
    並有扣案之海洛因8包（驗前純質淨重15.92公克）、甲基安
    非他命19包（純質淨重共計32.4727公克）及大麻1包（淨重
    2.95公克）可證，且有交通部民用航空局航空醫務中心108
    年7月30日航藥鑑字第0000000號、第0000000Q號毒品鑑定書
    法務部調查局濫用藥物實驗室108年8月5日調科壹字第10823
    016150號鑑定書、內政部警政署刑事警察局108年7月15日刑
    鑑字第1080054219號鑑定書、桃園市政府警察局中壢分局搜
    索扣押筆錄、扣押物品目錄表各1紙、臺灣桃園地方法院108
    年聲搜字第459號搜索票、臺灣檢驗科技股份有限公司濫用
    藥物實驗室108年6月3日報告編號UL/2019/00000000號濫用
    藥物檢驗報告、桃園市政府警察局中壢分局真實姓名與尿液
    、毒品編號對照表、桃園市政府警察局中壢分局108年10月1
    6日職務報告及現場暨扣案物照片12張等證物在卷可稽，經
    核被告之自白與事實相符，其犯嫌堪以認定。
二、核被告胡堯程所為，係犯毒品危害防制條例第11條第3項持
    有第一級毒品純質淨重10公克以上、同條第4項持有第二級
    毒品純質淨重20公克以上、同條第2項持有第二級毒品罪嫌
    。被告以一行為觸犯上開數罪名，為想像競合犯，請從一重
    依持有第一級毒品罪純質淨重10公以上罪嫌處斷。又被告有
    如犯罪事實欄所載之有期徒刑執行完畢紀錄，有被告之刑案
    資料查註紀錄表可佐，其於5年內故意再犯本案有期徒刑以
    上之罪，為累犯，請依刑法第47條第1項規定及大法官釋字
    第775號解釋之意旨，審酌加重其刑。扣案之海洛因8包（純
    質淨重共計15.92公克）、甲基安非他命19包（純質淨重共
    計32.4727公克）及大麻1包（淨重2.95公克）分別為第一級
    毒品、第二級毒品，請依毒品危害防制條例第18條第1項前
    段規定，宣告沒收銷燬之。又就員警於108年5月19日在桃園
    市○○區○○○路000號2樓之2所查獲之海洛因1包、甲基安非他
    命1包，經鑑驗均非海洛因、甲基安非他命，有法務部調查
    局濫用藥物實驗室108年8月5日調科壹字第10823016150號鑑
    定書、內政部警政署刑事警察局108年7月15日刑鑑字第1080
    054219號鑑定書在卷可佐，附此敘明。
三、至報告意旨原認被告涉犯毒品危害防制條例第5條第1項、第
    2項意圖販賣而持有第一級、第二級毒品乙節。按犯罪事實
    應依證據認定之，無證據不得認定犯罪事實，刑事訴訟法第
    154條第2項定有明文。訊據被告固坦承持有上開海洛因、甲
    基安非他命、大麻等語，惟堅決否認有何意圖販賣而持有毒
    品之犯行，辯稱：伊購買之毒品都是自己施用等語。經查，
    報告意旨認被告涉有意圖販賣而持有第一級毒品 第二級毒
    品之犯行，無非係以扣案之第一級毒品、第二級毒品、分裝
    夾鍊袋1包、電子磅秤5個、帳冊1本、及現金新臺幣（下同
    ）18萬5,000元之相關證物為依據。惟查，扣案之帳冊雖有
    記載眾多姓名及金額，並有疑似代表重量單位之符號G，但
    帳冊中並未記載所交易之具體物品為何，也無可以用來指稱
    毒品之「暗語」，實難逕以認定該帳冊為毒品交易之紀錄，
    又因該帳冊所記載之交易對象均是綽號，故無法得知其真實
    姓名，亦無法通知相關證人到案說明，有桃園市政府警察局
    中壢分局108年10月16日職務報告在卷可佐，故實難以此帳
    冊證明被告確有販賣第一級毒品、第二級毒品之犯意。經檢
    示被告持有之行動電話，因無法開啟故無法發現疑似販賣毒
    品之訊息，有本署勘驗筆錄在卷可佐。而扣案之分裝夾鍊帶
    及電子磅秤，僅能證明被告有分裝毒品之需求，並不足以證
    明被告係因販賣或施用而分裝毒品。又扣案之現金，亦無證
    據證明係被告販賣毒品所得之報酬。再參酌持有海洛因、甲
    基安非他命、大麻之原因不一，舉凡因意圖販賣營利而持有
    ，或為圖轉讓而持有，或因單純供己施用而購入持有，皆有
    可能，被告自承有施用海洛因、甲基安非他命、大麻之慣習
    ，而被告之尿液經檢驗後，呈安非他命、甲基安非他命、嗎
    啡陽性反應，有臺灣檢驗科技股份有限公司濫用藥物實驗室
    108年6月3日報告編號UL/2019/00000000號濫用藥物檢驗報
    告在卷可稽，益證被告所辯非虛，則被告被查獲持有上開毒
    品以供己施用，尚未違常情，難僅因被告持有上開毒品，即
    遽認被告涉有意圖販賣而持有第一級、第二級毒品之犯行。
    惟此部分若成立犯罪，皆與前開起訴部分有實質上一罪關係
    ，爰不另為不起訴處分，併此敘明。
四、依刑事訴訟法第251條第1項提起公訴。
　　此　致
臺灣桃園地方法院
中　　華　　民　　國　　108 　年　　10　　月　　28　　日
　　　　　　　　　　　　　　　檢　察　官  曾柏涵
本件證明與原本無異
中　　華　　民　　國　　108 　年　　11　　月　　11　　日
                              書  記  官  林郁珊       
所犯法條：毒品危害防制條例第11條
毒品危害防制條例第11條
持有第一級毒品者，處 3 年以下有期徒刑、拘役或新臺幣 5 萬
元以下罰金。
持有第二級毒品者，處 2 年以下有期徒刑、拘役或新臺幣 3 萬
元以下罰金。
持有第一級毒品純質淨重十公克以上者，處 1 年以上 7 年以下
有期徒刑，得併科新臺幣 1 百萬元以下罰金。
持有第二級毒品純質淨重二十公克以上者，處 6 月以上 5 年以
下有期徒刑，得併科新臺幣 70 萬元以下罰金。
持有第三級毒品純質淨重二十公克以上者，處 3 年以下有期徒
刑，得併科新臺幣 30 萬元以下罰金。
持有第四級毒品純質淨重二十公克以上者，處 1 年以下有期徒
刑，得併科新臺幣 10 萬元以下罰金。
持有專供製造或施用第一級、第二級毒品之器具者，處 1 年以
下有期徒刑、拘役或新臺幣 1 萬元以下罰金。

附件（三）：
臺灣桃園地方檢察署檢察官起訴書
                                     109年度偵字第9043號
                                   109年度毒偵字第1634號
　　被　　　告  胡堯程　男　28歲（民國年81年7月28日生）
　　　　　　　　　　　　住○○市○○區○○路000巷0號7樓
                      （現於法務部○○○○○○○執行中）
　　　　　　　　　　　　國民身分證統一編號：Z000000000號
    選任辯護人  許子豪律師
上列被告因違反毒品危害防制條例案件，已經偵查終結，認應提
起公訴，茲將犯罪事實及證據並所犯法條分敘如下：
　　　　犯罪事實
一、胡堯程前因施用毒品案件，經送觀察、勒戒後，於民國109
    年3月12日因無繼續施用傾向而釋放出所，並經本署檢察官
    以109年度毒偵字第3040號為不起訴處分確定；又曾因公共
    危險案件，經臺灣桃園地方法院以104年度壢交簡字第2244
    號判決有期徒刑2月確定，於104年11月30日易科罰金執行完
    畢。
二、詎不知悔改，明知海洛因、甲基安非他命分別為毒品危害防
    制條例所管制之第一級毒品、第二級毒品，均不得持有、施
    用之。竟仍基於持有第二級毒品純質淨重20公克上之犯意，
    於109年3月14日前不詳時間，在不詳地之地點，向真實姓名
    、年籍不詳，綽號「阿草」之男子，以新臺幣（下同）15萬
    元之價格，購得甲基安非他命4包（純質淨重共計187.77公
    克），自斯時起非法持有之。
三、另基於施用第一級毒品之犯意，於109年3月14日晚間5時許
    為警採尿前回溯26小時內之某時許，在不詳地點，以不詳方
    式，施用海洛因1次。
四、另基於施用第二級毒品之犯意，於109年3月13日晚間8時許
    ，在桃園市桃園區絕色汽車旅館內，以將甲基安非他命放入
    吸食器內燒烤之方式，施用甲基安非他命1次。
五、嗣為警於109年3月14日下午4時30分許，在桃園市○○區○○路0
    00號前查獲，並扣得上開甲基安非他命4包（純質淨重共計1
    87.77公克）。
六、案經桃園市政府警察局龍潭分局報告偵辦。
　　　　證據並所犯法條
一、證據清單及待證事實
編號 證據名稱 待證事實 1 被告胡堯程於警詢及偵查中之供述。 ㈠證明被告購入、並持有犯罪事實欄所示4包甲基安非他命之事實。 ㈡證明被告有施用甲基安非他命之事實。 2 桃園市政府警察局龍潭分局搜索扣押筆錄及扣案物品目錄表：扣案之甲基安非他命4包（毛重共計210.05公克，純質淨重共計187.77公克）。 被告遭查獲持有甲基安非他命4包。 3 內政部警政署刑事警察局109年4月29日刑鑑字第1090028460號鑑定書。 證明被告遭查獲之甲基安非他命4包，經檢驗確有甲基安非他命成分，驗前純質淨重為187.77公克。 4 台灣檢驗科技股份有限公司濫用藥物實驗室（台北）109年3月31日報告編號：UL/2020/00000000號濫用藥物檢驗報告、桃園市政府警察局龍潭分局尿液暨毒品檢體真實姓名與編號對照表。 被告於109年3月14日傍晚5時許採驗之尿液，經檢驗呈安非他命、甲基安非他命、可待因、嗎啡陽性反應，足認被告確有施用甲基安非他命、海洛因之事實。 
二、核被告胡堯程所為，係犯毒品危害防制條例第10條第1項、
    施用第一級毒品、第11條第4項持有第二級毒品純質淨重20
    公克以上罪嫌。被告施用第二級毒品之低度行為，應為其持
    有第二級毒品純質淨重20公克以上之高度行為所吸收，不另
    論罪。被告所犯罪上開2罪間，犯意各別，行為互殊，請分
    論併罰。又被告曾受如犯罪事實欄所載有期徒刑之執行完畢
    ，有本署刑案資料查註紀錄1份在卷可佐，則其前受有期徒
    刑執行完畢後，於5年以內故意再犯本案有期徒刑以上之罪
    ，為累犯，請依刑法第47條之規定及司法院大法官釋字第77
    5號解釋意旨，審酌加重其刑。扣案之甲基安非他命4包（合
    計純質淨重共計187.77公克）為第二級毒品，除因鑑驗用罄
    者外，請依毒品危害防制條例第18條第1項之規定宣告沒收
    銷燬之。
三、至報告意旨原認被告涉犯毒品危害防制條例第5條第2項意圖
    販賣而持有第二級毒品罪嫌乙節。按犯罪事實應依證據認定
    之，無證據不得認定犯罪事實，刑事訴訟法第154條第2項定
    有明文。訊據被告固坦承持有上開第二級毒品甲基安非他命
    ，惟堅決否認有何意圖販賣而持有毒品之犯行，辯稱：扣案
    的毒品是供自己吸食等語。經查，警方於上開時地並未同時
    查獲其他販賣甲基安非他命、愷他命、毒品咖啡包之相關證
    物，如：帳冊、現金及電子磅秤等物扣案足供佐證，且亦未
    有他人指述被告有何販賣毒品之犯行。又因被告持有之行動
    電話無法解鎖，被告亦不願配合解鎖，而未發現有疑似販賣
    第二級毒品之訊息，有桃園市政府警察局龍潭分局109年4月
    14日職務報告、法務部調查局109年7月6日函在卷可佐。再
    參酌持有毒品之原因不一，舉凡因意圖販賣營利而持有，或
    為圖轉讓而持有，或因單純供己施用而購入持有，皆有可能
    ，而被告之尿液經檢驗後，確有甲基安非他命、安非他命成
    分，益證被告有施用第二級毒品之慣習。被告雖持有上開毒
    品之數量甚多，惟仍難遽以認定被告涉有意圖販賣而持有毒
    品之犯行。惟此部分若成立犯罪，皆與前開起訴部分有實質
    上一罪關係，爰不另為不起訴處分，附此敘明。
四、依刑事訴訟法第251條第1項提起公訴。
　　此　致
臺灣桃園地方法院
中　　華　　民　　國　 109　 年　  12 　 月　　16　　日
                            檢  察  官  曾柏涵
本件證明與原本無異
中　　華　　民　　國   109　 年　  12  　月　  24  　日
　　　　　　　　　          書　記　官  李美靜
所犯法條：毒品危害防制條例第10條、第11條
毒品危害防制條例第10條
施用第一級毒品者，處 6 月以上 5 年以下有期徒刑。
施用第二級毒品者，處 3 年以下有期徒刑。
毒品危害防制條例第11條
持有第一級毒品者，處 3 年以下有期徒刑、拘役或新臺幣 30
萬元以下罰金。
持有第二級毒品者，處 2 年以下有期徒刑、拘役或新臺幣 20
萬元以下罰金。
持有第一級毒品純質淨重十公克以上者，處 1 年以上 7 年以下
有期徒刑，得併科新臺幣 1 百萬元以下罰金。
持有第二級毒品純質淨重二十公克以上者，處 6 月以上 5 年以
下有期徒刑，得併科新臺幣 70 萬元以下罰金。
持有第三級毒品純質淨重五公克以上者，處 2 年以下有期徒刑
，得併科新臺幣 20 萬元以下罰金。
持有第四級毒品純質淨重五公克以上者，處 1 年以下有期徒刑
，得併科新臺幣 10 萬元以下罰金。
持有專供製造或施用第一級、第二級毒品之器具者，處 1 年以
下有期徒刑、拘役或新臺幣 10 萬元以下罰金。
臺灣桃園地方法院刑事判決
108年度審訴字第2268號
109年度審訴字第313號
110年度審訴字第233號
公　訴　人　臺灣桃園地方檢察署檢察官
被　　　告　胡堯程  男（民國00年0月00日生）
                    身分證統一編號：Z000000000號
                    住○○市○○區○○路000巷0號7樓
選任辯護人　辛啟維律師
            許子豪律師
上列被告因違反毒品危害防制條例案件，經檢察官提起公訴（10
8年度偵字第6882號、第15711號、109年度偵字第9043號、109年
度毒偵字第1634號），經本院合併審理，被告於準備程序中就被
訴事實為有罪之陳述，經告知簡式審判程序之旨，並聽取公訴人
、被告及辯護人之意見後，由本院合議庭裁定由受命法官獨任進
行簡式審判程序，判決如下：
    主      文
胡堯程犯如附表一所示之罪，各宣告如附表一「主文」欄所示之
刑。應執行有期徒刑貳年肆月。
扣案如附表二編號1、2、附表三編號1至3及附表四編號1所示之
驗餘毒品（含包裝袋）均沒收銷燬之；扣案如附表二編號3、附
表三編號4及附表四編號2所示之物均沒收。
    事實及理由
一、本件除如下更正及補充之部分外，餘犯罪事實及證據均同於
    附件（一）108年度偵字第6882號起訴書、附件（二）108年
    度偵字第15711號起訴書及附件（三）109年度偵字第9043號
    、109年度毒偵字第1634號起訴書之記載，茲予引用：
（一）事實部分有如本判決附表一「備註」欄所示之更正及補充
      ；扣案海洛因、甲基安非他命及大麻之原淨重、純質淨重
      及驗餘淨重皆更正及補充如附表二編號1至2、附表三編號
      1至3、附表四編號1所示，有法務部調查局濫用藥物實驗
      室鑑定書、內政部警政署刑事警察局鑑定書及交通部民用
      航空局航空醫務中心毒品鑑定書可憑。
（二）證據部分應補充扣案如附表二至四所示之各物、被告胡堯
      程於本院準備程序及審理時之自白。
二、論罪科刑：
（一）查毒品危害防制條例第11條業於被告行為後之民國109年1
      月15日修正公布，同年7月15日生效施行，惟該條第3項及
      第4項皆未因此次之修正致有更迭，是若此2項自咸非屬應
      為新、舊法比較方能定其適用之涵攝處罰範圍或法律效果
      之變更，因之，即應循一般法律適用原則，逕行適用修正
      後之規定。
（二）核被告胡堯程所為，各構成下列之罪：
    1.如附表一編號1、2所示之各該次，均係犯毒品危害防制條
      例第11條第3項之持有第一級毒品純質淨重十公克以上罪
      及同條例第4項之持有第二級毒品純質淨重二十公克以上
      罪。其中附表一編號2所示之該次被告具體持有之第二級
      毒品雖有甲基安非他命、大麻之別，然抽象上皆屬第二級
      毒品，再者，毒品危害防制條例第11條各項所定持有各級
      毒品之罰則，旨在遏止毒品之氾濫蔓延，係為保護國民身
      心健康此一社會法益，性質上僅屬單一，是以在同時持有
      抽象上屬同級毒品惟具體品類相異之情形，因衹一次侵害
      單一社會法益，要無複數法益受害之現象，自僅構成單純
      一罪。又被告既各係於同時、地取得而同時持有第一級毒
      品海洛因純質淨重十公克以上及第二級毒品甲基安非他命
      、大麻純質淨重二十公克以上，自屬以一行為觸犯該二罪
      名，悉應依刑法第55條想像競合犯之規定，從一重以持有
      第一級毒品純質淨重十公克以上罪處斷。
    2.如附表一編號3所示之該次，係犯毒品危害防制條例第11
      條第4項之持有第二級毒品純質淨重二十公克以上罪。至
      其施用第二級毒品之低度行為，應為持有第二級毒品純質
      淨重二十公克以上之高度行為吸收，不另論罪。
    3.如附表一編號4所示之該次，係犯毒品危害防制條例第10
      條第1項之施用第一級毒品罪，至其持有為供本案施用之
      第一級毒品之低度行為，應為施用之高度行為吸收，不另
      論罪。
（三）被告所為之前揭4罪，在時、空上悉明顯可分，自各具獨
      立性而出於個別犯意為之，應分論併罰。
（四）被告前因公共危險案件，經本院以104年度壢交簡字第224
      4號判決判處有期徒刑2月確定，於104年11月30日易科罰
      金執行完畢等情，有臺灣高等法院被告前案紀錄表在卷可
      按，其受有期徒刑執行完畢5年以內，故意再犯本件有期
      徒刑以上之各罪，均為累犯，惟審酌釋字第775號解釋意
      旨，被告所犯前案與本案所犯之施用及持有毒品犯行，不
      僅犯罪型態不同，且所侵害之法益、對社會之危害程度，
      亦有相當差別，兩者間顯無延續性或關聯性，故本案均以
      不加重其刑為宜。
（五）如附表一編號1所示之該次，被告雖於違規停車為警盤查
      時，主動告知車內黑色袋子內有如附表二編號1、2所示之
      毒品供警查扣，有被告之警詢筆錄所載為憑，並有桃園市
      政府警察局刑事警察大隊刑事案件移送書為據，惟嗣審理
      中則因逃匿，待經本院發佈通緝始為警緝獲歸案，有通緝
      書、撤銷通緝書等件可證，核此要與自首尤須「受裁判」
      即未曾潛逃匿避之要件未合，是此部分未能依刑法第62條
      前段「自首」之規定減輕其刑，應予敘明。
（六）按「犯第4條至第8條、第10條或第11條之罪，供出毒品來
      源，因而查獲其他正犯或共犯者，減輕或免除其刑」，毒
      品危害防制條例第17條第1項規定甚明，因之，不僅確須
      奠基供述之助方能查獲，尤須被查獲者係屬行為人違犯條
      文列舉各罪所持或所用毒品之來源，始足當之，是以倘供
      述不足為據，遭指涉者卒經不起訴處分或判決無罪確定，
      或該人非屬供述者所持用毒品之來源，皆不與焉。經查，
      如附表一編號1、2所示之各該次，為警查獲後被告固曾另
      案向臺灣桃園地方檢察署提出告發，稱扣案毒品係向綽號
      「小陳」之王志強購買，惟臺灣桃園地方檢察署檢察官以
      除被告之指證外並無其他積極證據證明王志強有販賣毒品
      與被告，而對王志強販賣毒品與被告部分為不起訴處分，
      有臺灣桃園地方檢察署檢察官110年度偵字第27264號不起
      訴處分書（尚未確定）、臺灣桃園地方檢察署110年12月2
      日桃檢維辰110偵27264字第1109122244號函在卷可稽，實
      難謂之「已查獲」，且迄今無證據證明因而查獲其他正犯
      或共犯，尚難認有因被告之供述而查獲提供本件所持毒品
      之其他正犯，自無依毒品危害防制條例第17條第1項規定
      予以減刑之餘地，在此敘明。
（七）爰審酌如附表一編號1至3所示各該次被告持有之第一、二
      級毒品數量均甚多，非但危害個人之身心健康，而對社會
      治安造成潛在之危險，應予非難，其次，被告前已曾因施
      用毒品犯行經受觀察、勒戒處分之執行，並甫於109年3月
      12日執行完畢釋放出所，本應徹底戒除毒癮，詎其仍未能
      自新、戒斷毒癮，竟仍施用足以導致人體機能發生依賴性
      、成癮性及抗藥性等障礙之第一、二級毒品，戕害自身健
      康，漠視法令禁制，亦不宜寬縱，惟考量被告犯後坦承犯
      行之態度，以及上開持有逾法定重量第一、二級毒品之期
      間，兼衡其犯罪之動機、目的、手段、素行及被告之智識
      程度、入監前職業為開白牌計程車之生活狀況等一切情狀
      ，分別量處如附表一「主文」欄所示之刑。
三、沒收部分：
（一）扣案如附表二編號1、2、附表三編號1至3及附表四編號1
      所示之物，分別為第一、二級毒品，並咸屬本案各次持有
      毒品罪所持之毒品、施用毒品罪之剩餘物，此據被告於本
      院準備程序時供述明確，又各類毒品且悉與所附著之包裝
      袋均難以剝離殆盡，全應依毒品危害防制條例第18條第1
      項前段規定，諭知沒收銷燬之。
（二）按「供犯罪所用、犯罪預備之物或犯罪所生之物，屬於犯
      罪行為人者，得沒收之。但有特別規定者，依其規定」、
      「前二項之沒收，於全部或一部不能沒收或不宜執行沒收
      時，追徵其價額」，刑法第38條第2項、第4項規定甚明。
      扣案之如附表二編號3、附表三編號4及附表四編號2所示
      各物，均屬被告所有且係供其為如附表一編號1至3所示各
      該次聯絡購毒之用等情，亦據其於本院準備程序時述明，
      爰均依刑法第38條第2項前段之規定，併予宣告沒收。
（三）被告於為警查獲時尚扣得之如附表二編號4、5、附表三編
      號5至12及附表四編號3所示各物，則無證據可憑認與本件
      各次犯行有關，或持之係構成犯罪，於本件自不得諭知沒
      收。　　
據上論斷，應依刑事訴訟法第273 條之1 第1 項、第299 條第1
項前段、第310 條之2 、第454 條，判決如主文。
本案經檢察官董諭到庭執行職務。
中    華    民    國   111    年    1     月    27    日
                  刑事審查庭  法  官  李佳穎
以上正本證明與原本無異。
如不服本判決應於收受判決後20日內向本院提出上訴書狀，並應
敘述具體理由。其未敘述上訴理由者，應於上訴期間屆滿後20日
內向本院補提理由書(均須按他造當事人之人數附繕本)「切勿逕
送上級法院」。
                              書記官  蔡萱穎
中    華    民    國   111    年    1     月    27    日
附本件論罪科刑依據之法條：
毒品危害防制條例
第10條
施用第一級毒品者，處 6 月以上 5 年以下有期徒刑。
施用第二級毒品者，處 3 年以下有期徒刑。
第11條
持有第一級毒品者，處三年以下有期徒刑、拘役或新臺幣三十萬
元以下罰金。
持有第二級毒品者，處二年以下有期徒刑、拘役或新臺幣二十萬
元以下罰金。
持有第一級毒品純質淨重十公克以上者，處一年以上七年以下有
期徒刑，得併科新臺幣一百萬元以下罰金。
持有第二級毒品純質淨重二十公克以上者，處六月以上五年以下
有期徒刑，得併科新臺幣七十萬元以下罰金。
持有第三級毒品純質淨重五公克以上者，處二年以下有期徒刑，
得併科新臺幣二十萬元以下罰金。
持有第四級毒品純質淨重五公克以上者，處一年以下有期徒刑，
得併科新臺幣十萬元以下罰金。
持有專供製造或施用第一級、第二級毒品之器具者，處一年以下
有期徒刑、拘役或新臺幣十萬元以下罰金。

附表一：
編號 主      文 備      註  1 胡堯程持有第一級毒品純質淨重十公克以上，處有期徒刑壹年參月。 即如附件（一）臺灣桃園地方檢察署檢察官108年度偵字第6882號起訴書之犯罪事實（本院受理案號：109年度審訴字第313號） 2 胡堯程持有第一級毒品純質淨重十公克以上，處有期徒刑壹年參月。 即如附件（二）臺灣桃園地方檢察署檢察官108年度偵字第15711號起訴書之犯罪事實（本院受理案號：108年度審訴字第2268號）  3 胡堯程持有第二級毒品純質淨重二十公克以上，處有期徒刑捌月。 即如附件（三）臺灣桃園地方檢察署檢察官109年度偵字第9043號、109年度毒偵字第1634號起訴書之犯罪事實二、四、五（本院受理案號：110年度審訴字第233號）   起訴書「犯罪事實」欄二、第4行原載「於109年3月14日前不詳時間，在不詳地之地點」，應更正為「於109年3月12日上午7、8時許，在南崁交流道附近之路旁」。 4 胡堯程施用第一級毒品，處有期徒刑柒月。  即如附件（三）臺灣桃園地方檢察署檢察官109年度偵字第9043號、109年度毒偵字第1634號起訴書之犯罪事實三（本院受理案號：110年度審訴字第233號）   起訴書「犯罪事實」欄三、應更正為「另基於施用第一級毒品之犯意，於109年3月13日晚間7時30分許，在桃園市桃園區絕色汽車旅館內，以摻入香菸後點燃再循吸菸之方式，施用第一級毒品海洛因1次」。 
附表二（如附表一編號1所示該次之扣案物）：
編號        扣押物品名稱           扣押物品內容 1 第一級毒品海洛因6包（含包裝袋6個） ①碎塊狀檢品3包，合計淨重12.76公克，驗餘淨重12.72公克，空包裝總重0.80公克，純度80.79%，純質淨重10.31公克。 ②米白色粉末檢品2包，合計淨重0.62公克，驗餘淨重0.61公克，空包裝總重0.66公克。 ③白色粉末檢品1包，淨重1.15公克，驗餘淨重0.91公克，空包裝重0.87公克。   以上驗餘淨重共14.24公克，純質淨重10.31公克。 2 第二級毒品甲基安非他命57包（含包裝袋57個）。 ①白色晶體共48包，驗前總淨重約78.31公克，取0.02公克用罄，餘重78.29公克，純度約95%，總純質淨重約74.39公克。 ②乳白色潮濕晶體1包，驗前淨重約9.33公克，取0.02公克用罄，餘重9.31公克，純度約64%，純質淨重約5.97公克。 ③透明晶體1包，驗前淨重約7.92公克，取0.02公克用罄，餘重7.90公克，純度約76%，純質淨重約6.01公克。 ④白色晶體及粉末1包，驗前淨重約5.18公克，取0.02公克用罄，餘重5.16公克，純度約70%，純質淨重約3.62公克。 ⑤淺褐色顆粒狀物質1包，驗前淨重約4.80公克，取0.02公克用罄，餘重4.78公克，純度約84%，純質淨重約4.03公克。 ⑥淡黃色晶體1包，驗前淨重約1.08公克，取0.02公克用罄，餘重1.06公克，純度約80%，純質淨重約0.86公克。 ⑦淺褐色潮濕色晶體1包，驗前淨重約0.73公克，取0.02公克用罄，餘重0.71公克，純度約80%，純質淨重約0.58公克。 ⑧透明潮濕晶體及液體1包，驗前淨重約0.81公克，取0.02公克用罄，餘重0.79公克，純度約59%，純質淨重約0.47公克。 ⑨淺黃色顆粒狀物質1包，驗前淨重約0.35公克，取0.03公克用罄，餘重0.32公克，純度約99%，純質淨重約0.34公克。 ⑩透明晶體1包，驗前淨重約0.36公克，取0.03公克用罄，餘重0.33公克，純度約97%，純質淨重約0.34公克。   以上驗餘淨重共108.65公克，純質淨重96.61公克。 3 IPHONE手機1支、SAMSUNG手機1支  4 電子磅秤1臺  5 玻璃球吸食器5組  

附表三（如附表一編號2所示該次之扣案物）：
編號        扣押物品名稱           扣押物品內容 1 第一級毒品海洛因8包（含包裝袋8個） ①碎塊狀檢品3包，合計淨重10.90公克，驗餘淨重10.85公克，空包裝總重0.72公克，純度87.86%，純質淨重9.58公克。 ②米白色粉末檢品4包，合計淨重9.88公克，驗餘淨重9.87公克，空包裝總重0.96公克，純度61.18%，純質淨重6.34公克。 ③白色粉末檢品1包，淨重3.91公克，驗餘淨重3.89公克，空包裝重0.42公克。   以上驗餘淨重共24.63公克，純質淨重15.92公克。 2 第二級毒品甲基安非他命19包（含包裝袋19個）。 ①白色晶體1包，驗前淨重17.46公克，取0.10公克用罄，餘重17.36公克，純度約97%，純質淨重約16.93公克。 ②白色結晶及細結晶2包，淨重0.5500公克，取樣0.0249公克鑑定用罄，餘重0.5251公克，純度91.8％，純質淨重0.5049公克。 ③白色微黃結晶塊2包，淨重0.6480公克，取樣0.0189公克鑑定用罄，餘重0.6291公克，純度90.8％，純質淨重0.5884公克。 ④白色微黃細結晶1包，淨重0.4320公克，取樣0.0246公克鑑定用罄，餘重0.4074公克，純度84.4％，純質淨重0.3646公克。 ⑤米白色結晶塊1包，淨重2.0400公克，取樣0.0171公克鑑定用罄，餘重2.0229公克，純度88.9％，純質淨重1.8136公克。 ⑥白色結晶塊及細結晶12包，淨重13.5150公克，取樣0.0345公克鑑定用罄，餘重13.4805公克，純度90.8％，純質淨重12.2716公克。   以上驗餘淨重共34.425公克，純質淨重32.4731公克。 3 第二級毒品大麻1包（含包裝袋1個）。 煙草檢品1包，淨重2.59公克，驗餘淨重2.57公克，空包裝重0.67公克。 4 IPHONE手機1支、SAMSUNG手機1支  5 注射針筒35支  6 吸食器2組  7 玻璃球3個  8 分裝勺1支  9 夾鍊袋1包  10 現金新臺幣18萬5,600元  11 帳冊1本  12 電子磅秤5臺  

附表四（如附表一編號3所示該次之扣案物）：
編號        扣押物品名稱           扣押物品內容 1 第二級毒品甲基安非他命4包（含包裝袋4個）。 白色潮濕晶體共4包，驗前總淨重約206.35公克，取0.13公克用罄，餘重206.22公克，純度約91%，總純質淨重約187.77公克。 2 IPHONE手機1支  3 現金新臺幣9萬8,500元  

附件（一）：
臺灣桃園地方檢察署檢察官起訴書
                                     108年度偵字第6882號
　　被　　　告　胡堯程　男　27歲（民國00年0月00日生）
　　　　　　　　　　　　住○○市○○區○○路000巷0號7樓
　　　　　　　　　　　　國民身分證統一編號：Z000000000號
    選任辯護人  劉世興律師
                段誠綱律師
上列被告因違反毒品危害防制條例案件，已經偵查終結，認應提
起公訴，茲將犯罪事實及證據並所犯法條分敘如下：
　　　　犯罪事實
一、胡堯程前因公共危險案件，經臺灣桃園地方法院以104年度
    壢交簡字第2244號簡易判決處有期徒刑2月，並於民國104年
    11月30日易科罰金執行完畢。
一、胡堯程明知海洛因為毒品危害防制條例第2條第2項第1款所
    管制之第一級毒品，甲基安非他命為同條例第2條第2項第2
    款所管制之第二級毒品，非經許可不得持有，竟基於持有第
    一級毒品純質淨重10公克以上、持有第二級毒品純質淨重20
    公克以上、持有第二級毒品之犯意，於民國108年2月20日晚
    間7時許，在桃園市八德區介壽路上之網路咖啡店，向真實
    姓名、年籍不詳、綽號「小陳」之人，以新臺幣（下同）4
    萬元之價格購得海洛因6包、甲基安非他命57包等毒品，並
    自斯時起非法而持有之。嗣於108年2月23日下午1時45分許
    ，為警在桃園市○○區○○路0段000號前攔查，因而查獲並扣得
    海洛因6包（純質淨重共計11.84公克）、甲基安非他命57包
    （純質淨重共計92.97公克）。
二、案經桃園市政府警察局刑事警察大隊報告偵辦。
　　　　證據並所犯法條
一、上開犯罪事實，業據被告胡堯程於警詢及偵查中自白不諱，
    並有海洛因6包（純質淨重共計11.84公克）、甲基安非他命
    57包（純質淨重共計92.97公克）扣案為憑，並有法務部調
    查局濫用藥物實驗室108年5月27日調科壹字第10823011120
    號鑑定書、內政部警政署刑事警察局108年8月14日刑鑑字第
    1080020603號鑑定書、桃園市政府警察局保安警察大隊搜索
    扣押筆錄、扣押物品目錄表各1紙、刑案現場照片14張在卷
    可稽，經核被告之自白與事實相符，其犯嫌堪以認定。
二、核被告胡堯程所為，係犯毒品危害防制條例第11條第3項持
    有第一級毒品純質淨重10公克以上、同條第4項持有第二級
    毒品純質淨重20公克以上罪嫌。被告以一行為觸犯上開數罪
    名，為想像競合犯，請從一重依持有第一級毒品純質淨重10
    公以上罪嫌處斷。又被告有如犯罪事實欄所載之有期徒刑執
    行完畢紀錄，有被告之刑案資料查註紀錄表可佐，其於5年
    內故意再犯本案有期徒刑以上之罪，為累犯，請依刑法第47
    條第1項規定及大法官釋字第775號解釋之意旨，審酌加重其
    刑。扣案之海洛因6包（純質淨重共計11.84公克）、甲基安
    非他命57包（純質淨重共計92.97公克）分別為第一級毒品
    、第二級毒品，請依毒品危害防制條例第18條第1項前段規
    定，宣告沒收銷燬之。又就員警於同日在現場查獲編號7之
    淺白色潮濕晶體1包、及編號14白色晶體1包，經鑑驗均非海
    洛因、甲基安非他命，有內政部警政署刑事警察局108年8月
    14日刑鑑字第1080020603號鑑定書在卷可佐，難認此部分有
    何持有第一級毒品、第二級毒品之犯行。又就編號14白色晶
    體部分，經檢驗有愷他命之成份，應由主管機關依法裁罰及
    沒入銷燬，附此敘明。
三、至報告意旨認被告涉犯毒品危害防制條例第5條第1項、第2
    項意圖販賣而持有第一級、第二級毒品乙節。按犯罪事實應
    依證據認定之，無證據不得認定犯罪事實，刑事訴訟法第15
    4條第2項定有明文。訊據被告固坦承持有上開海洛因、甲基
    安非他命等語，惟堅決否認有何意圖販賣而持有毒品之犯行
    ，辯稱：伊購買之毒品都是自己施用等語。經查，報告意旨
    認被告涉有意圖販賣而持有第一級毒品 第二級毒品之犯行
    ，無非係以扣案之第一級毒品、第二級毒品為依據。惟本案
    並未有相關證人指證被告有販賣毒品之事實，亦未查扣相關
    販賣帳冊，被告所持有之行動電話經送鑑檢視後，也未查得
    足資證明被告有販賣毒品之相關訊息或文字，有桃園市政府
    警察局刑事警察大隊108年10月23日職務報告在卷可佐，故
    實難認定被告確有販賣第一級毒品、第二級毒品之犯意。被
    告自承有施用海洛因、甲基安非他命之慣習，已業經本署檢
    察官聲請觀察勒戒獲准，有被告之全國施用毒品案件紀錄表
    在卷可稽，益證被告所辯非虛，則被告被查獲持有上開毒品
    以供己施用，尚未違常情，難僅因被告持有上開毒品，即遽
    認被告涉有意圖販賣而持有第一級、第二級毒品之犯行。惟
    此部分若成立犯罪，皆與前開起訴部分有實質上一罪關係，
    爰不另為不起訴處分，併此敘明。
四、依刑事訴訟法第251條第1項提起公訴。
　　此　致
臺灣桃園地方法院
中　　華　　民　　國　　108 　年　　12　　月　　18　　日
　　　　　　　　　　　　　　　檢　察　官　曾柏涵
本件證明與原本無異
中　　華　　民　　國　　108 　年　　12　　月　　31　　日
                              書  記  官  林郁珊
所犯法條：毒品危害防制條例第11條
毒品危害防制條例第11條
持有第一級毒品者，處 3 年以下有期徒刑、拘役或新臺幣 5 萬
元以下罰金。
持有第二級毒品者，處 2 年以下有期徒刑、拘役或新臺幣 3 萬
元以下罰金。
持有第一級毒品純質淨重十公克以上者，處 1 年以上 7 年以下
有期徒刑，得併科新臺幣 1 百萬元以下罰金。
持有第二級毒品純質淨重二十公克以上者，處 6 月以上 5 年以
下有期徒刑，得併科新臺幣 70 萬元以下罰金。
持有第三級毒品純質淨重二十公克以上者，處 3 年以下有期徒
刑，得併科新臺幣 30 萬元以下罰金。
持有第四級毒品純質淨重二十公克以上者，處 1 年以下有期徒
刑，得併科新臺幣 10 萬元以下罰金。
持有專供製造或施用第一級、第二級毒品之器具者，處 1 年以
下有期徒刑、拘役或新臺幣 1 萬元以下罰金。

附件（二）：
臺灣桃園地方檢察署檢察官起訴書
                                    108年度偵字第15711號
　　被　　　告　胡堯程　男　27歲（民國00年0月00日生）
　　　　　　　　　　　　住○○市○○區○○路000巷0號7樓
　　　　　　　　　　　　國民身分證統一編號：Z000000000號
    選任辯護人  劉政杰律師
上列被告因違反毒品危害防制條例案件，已經偵查終結，認應提
起公訴，茲將犯罪事實及證據並所犯法條分敘如下：
　　　　犯罪事實
一、胡堯程前因公共危險案件，經臺灣桃園地方法院以104年度
    壢交簡字第2244號簡易判決處有期徒刑2月，並於民國104年
    11月30日易科罰金執行完畢。
一、胡堯程明知海洛因為毒品危害防制條例第2條第2項第1款所
    管制之第一級毒品，甲基安非他命及大麻為同條例第2條第2
    項第2款所管制之第二級毒品，非經許可不得持有，竟基於
    持有第一級毒品純質淨重10公克以上、持有第二級毒品純質
    淨重20公克以上、持有第二級毒品之犯意，於民國108年5月
    19日晚間6時前之某時許，在不詳地點向真實姓名、年籍不
    詳、綽號「小陳」之人，以新臺幣（下同）10萬元之價格購
    得海洛因8包、甲基安非他命19包、大麻1包等毒品，並自斯
    時起非法而持有之。嗣於108年5月19日晚間6時許，為警在
    桃園市○○區○○路00巷0號金樺汽車旅館115號房車庫內，持搜
    索票搜索胡堯程所使用之車牌號碼000-0000號自用小客車，
    並扣得海洛因8包（純質淨重共計15.92公克）、甲基安非他
    命19包（純質淨重共計32.4727公克）及大麻1包（淨重2.95
    公克）。
二、案經桃園市政府警察局中壢分局報告偵辦。
　　　　證據並所犯法條
一、上開犯罪事實，業據被告胡堯程於警詢及偵查中自白不諱，
    並有扣案之海洛因8包（驗前純質淨重15.92公克）、甲基安
    非他命19包（純質淨重共計32.4727公克）及大麻1包（淨重
    2.95公克）可證，且有交通部民用航空局航空醫務中心108
    年7月30日航藥鑑字第0000000號、第0000000Q號毒品鑑定書
    法務部調查局濫用藥物實驗室108年8月5日調科壹字第10823
    016150號鑑定書、內政部警政署刑事警察局108年7月15日刑
    鑑字第1080054219號鑑定書、桃園市政府警察局中壢分局搜
    索扣押筆錄、扣押物品目錄表各1紙、臺灣桃園地方法院108
    年聲搜字第459號搜索票、臺灣檢驗科技股份有限公司濫用
    藥物實驗室108年6月3日報告編號UL/2019/00000000號濫用
    藥物檢驗報告、桃園市政府警察局中壢分局真實姓名與尿液
    、毒品編號對照表、桃園市政府警察局中壢分局108年10月1
    6日職務報告及現場暨扣案物照片12張等證物在卷可稽，經
    核被告之自白與事實相符，其犯嫌堪以認定。
二、核被告胡堯程所為，係犯毒品危害防制條例第11條第3項持
    有第一級毒品純質淨重10公克以上、同條第4項持有第二級
    毒品純質淨重20公克以上、同條第2項持有第二級毒品罪嫌
    。被告以一行為觸犯上開數罪名，為想像競合犯，請從一重
    依持有第一級毒品罪純質淨重10公以上罪嫌處斷。又被告有
    如犯罪事實欄所載之有期徒刑執行完畢紀錄，有被告之刑案
    資料查註紀錄表可佐，其於5年內故意再犯本案有期徒刑以
    上之罪，為累犯，請依刑法第47條第1項規定及大法官釋字
    第775號解釋之意旨，審酌加重其刑。扣案之海洛因8包（純
    質淨重共計15.92公克）、甲基安非他命19包（純質淨重共
    計32.4727公克）及大麻1包（淨重2.95公克）分別為第一級
    毒品、第二級毒品，請依毒品危害防制條例第18條第1項前
    段規定，宣告沒收銷燬之。又就員警於108年5月19日在桃園
    市○○區○○○路000號2樓之2所查獲之海洛因1包、甲基安非他
    命1包，經鑑驗均非海洛因、甲基安非他命，有法務部調查
    局濫用藥物實驗室108年8月5日調科壹字第10823016150號鑑
    定書、內政部警政署刑事警察局108年7月15日刑鑑字第1080
    054219號鑑定書在卷可佐，附此敘明。
三、至報告意旨原認被告涉犯毒品危害防制條例第5條第1項、第
    2項意圖販賣而持有第一級、第二級毒品乙節。按犯罪事實
    應依證據認定之，無證據不得認定犯罪事實，刑事訴訟法第
    154條第2項定有明文。訊據被告固坦承持有上開海洛因、甲
    基安非他命、大麻等語，惟堅決否認有何意圖販賣而持有毒
    品之犯行，辯稱：伊購買之毒品都是自己施用等語。經查，
    報告意旨認被告涉有意圖販賣而持有第一級毒品 第二級毒
    品之犯行，無非係以扣案之第一級毒品、第二級毒品、分裝
    夾鍊袋1包、電子磅秤5個、帳冊1本、及現金新臺幣（下同
    ）18萬5,000元之相關證物為依據。惟查，扣案之帳冊雖有
    記載眾多姓名及金額，並有疑似代表重量單位之符號G，但
    帳冊中並未記載所交易之具體物品為何，也無可以用來指稱
    毒品之「暗語」，實難逕以認定該帳冊為毒品交易之紀錄，
    又因該帳冊所記載之交易對象均是綽號，故無法得知其真實
    姓名，亦無法通知相關證人到案說明，有桃園市政府警察局
    中壢分局108年10月16日職務報告在卷可佐，故實難以此帳
    冊證明被告確有販賣第一級毒品、第二級毒品之犯意。經檢
    示被告持有之行動電話，因無法開啟故無法發現疑似販賣毒
    品之訊息，有本署勘驗筆錄在卷可佐。而扣案之分裝夾鍊帶
    及電子磅秤，僅能證明被告有分裝毒品之需求，並不足以證
    明被告係因販賣或施用而分裝毒品。又扣案之現金，亦無證
    據證明係被告販賣毒品所得之報酬。再參酌持有海洛因、甲
    基安非他命、大麻之原因不一，舉凡因意圖販賣營利而持有
    ，或為圖轉讓而持有，或因單純供己施用而購入持有，皆有
    可能，被告自承有施用海洛因、甲基安非他命、大麻之慣習
    ，而被告之尿液經檢驗後，呈安非他命、甲基安非他命、嗎
    啡陽性反應，有臺灣檢驗科技股份有限公司濫用藥物實驗室
    108年6月3日報告編號UL/2019/00000000號濫用藥物檢驗報
    告在卷可稽，益證被告所辯非虛，則被告被查獲持有上開毒
    品以供己施用，尚未違常情，難僅因被告持有上開毒品，即
    遽認被告涉有意圖販賣而持有第一級、第二級毒品之犯行。
    惟此部分若成立犯罪，皆與前開起訴部分有實質上一罪關係
    ，爰不另為不起訴處分，併此敘明。
四、依刑事訴訟法第251條第1項提起公訴。
　　此　致
臺灣桃園地方法院
中　　華　　民　　國　　108 　年　　10　　月　　28　　日
　　　　　　　　　　　　　　　檢　察　官  曾柏涵
本件證明與原本無異
中　　華　　民　　國　　108 　年　　11　　月　　11　　日
                              書  記  官  林郁珊       
所犯法條：毒品危害防制條例第11條
毒品危害防制條例第11條
持有第一級毒品者，處 3 年以下有期徒刑、拘役或新臺幣 5 萬
元以下罰金。
持有第二級毒品者，處 2 年以下有期徒刑、拘役或新臺幣 3 萬
元以下罰金。
持有第一級毒品純質淨重十公克以上者，處 1 年以上 7 年以下
有期徒刑，得併科新臺幣 1 百萬元以下罰金。
持有第二級毒品純質淨重二十公克以上者，處 6 月以上 5 年以
下有期徒刑，得併科新臺幣 70 萬元以下罰金。
持有第三級毒品純質淨重二十公克以上者，處 3 年以下有期徒
刑，得併科新臺幣 30 萬元以下罰金。
持有第四級毒品純質淨重二十公克以上者，處 1 年以下有期徒
刑，得併科新臺幣 10 萬元以下罰金。
持有專供製造或施用第一級、第二級毒品之器具者，處 1 年以
下有期徒刑、拘役或新臺幣 1 萬元以下罰金。

附件（三）：
臺灣桃園地方檢察署檢察官起訴書
                                     109年度偵字第9043號
                                   109年度毒偵字第1634號
　　被　　　告  胡堯程　男　28歲（民國年81年7月28日生）
　　　　　　　　　　　　住○○市○○區○○路000巷0號7樓
                      （現於法務部○○○○○○○執行中）
　　　　　　　　　　　　國民身分證統一編號：Z000000000號
    選任辯護人  許子豪律師
上列被告因違反毒品危害防制條例案件，已經偵查終結，認應提
起公訴，茲將犯罪事實及證據並所犯法條分敘如下：
　　　　犯罪事實
一、胡堯程前因施用毒品案件，經送觀察、勒戒後，於民國109
    年3月12日因無繼續施用傾向而釋放出所，並經本署檢察官
    以109年度毒偵字第3040號為不起訴處分確定；又曾因公共
    危險案件，經臺灣桃園地方法院以104年度壢交簡字第2244
    號判決有期徒刑2月確定，於104年11月30日易科罰金執行完
    畢。
二、詎不知悔改，明知海洛因、甲基安非他命分別為毒品危害防
    制條例所管制之第一級毒品、第二級毒品，均不得持有、施
    用之。竟仍基於持有第二級毒品純質淨重20公克上之犯意，
    於109年3月14日前不詳時間，在不詳地之地點，向真實姓名
    、年籍不詳，綽號「阿草」之男子，以新臺幣（下同）15萬
    元之價格，購得甲基安非他命4包（純質淨重共計187.77公
    克），自斯時起非法持有之。
三、另基於施用第一級毒品之犯意，於109年3月14日晚間5時許
    為警採尿前回溯26小時內之某時許，在不詳地點，以不詳方
    式，施用海洛因1次。
四、另基於施用第二級毒品之犯意，於109年3月13日晚間8時許
    ，在桃園市桃園區絕色汽車旅館內，以將甲基安非他命放入
    吸食器內燒烤之方式，施用甲基安非他命1次。
五、嗣為警於109年3月14日下午4時30分許，在桃園市○○區○○路0
    00號前查獲，並扣得上開甲基安非他命4包（純質淨重共計1
    87.77公克）。
六、案經桃園市政府警察局龍潭分局報告偵辦。
　　　　證據並所犯法條
一、證據清單及待證事實
編號 證據名稱 待證事實 1 被告胡堯程於警詢及偵查中之供述。 ㈠證明被告購入、並持有犯罪事實欄所示4包甲基安非他命之事實。 ㈡證明被告有施用甲基安非他命之事實。 2 桃園市政府警察局龍潭分局搜索扣押筆錄及扣案物品目錄表：扣案之甲基安非他命4包（毛重共計210.05公克，純質淨重共計187.77公克）。 被告遭查獲持有甲基安非他命4包。 3 內政部警政署刑事警察局109年4月29日刑鑑字第1090028460號鑑定書。 證明被告遭查獲之甲基安非他命4包，經檢驗確有甲基安非他命成分，驗前純質淨重為187.77公克。 4 台灣檢驗科技股份有限公司濫用藥物實驗室（台北）109年3月31日報告編號：UL/2020/00000000號濫用藥物檢驗報告、桃園市政府警察局龍潭分局尿液暨毒品檢體真實姓名與編號對照表。 被告於109年3月14日傍晚5時許採驗之尿液，經檢驗呈安非他命、甲基安非他命、可待因、嗎啡陽性反應，足認被告確有施用甲基安非他命、海洛因之事實。 
二、核被告胡堯程所為，係犯毒品危害防制條例第10條第1項、
    施用第一級毒品、第11條第4項持有第二級毒品純質淨重20
    公克以上罪嫌。被告施用第二級毒品之低度行為，應為其持
    有第二級毒品純質淨重20公克以上之高度行為所吸收，不另
    論罪。被告所犯罪上開2罪間，犯意各別，行為互殊，請分
    論併罰。又被告曾受如犯罪事實欄所載有期徒刑之執行完畢
    ，有本署刑案資料查註紀錄1份在卷可佐，則其前受有期徒
    刑執行完畢後，於5年以內故意再犯本案有期徒刑以上之罪
    ，為累犯，請依刑法第47條之規定及司法院大法官釋字第77
    5號解釋意旨，審酌加重其刑。扣案之甲基安非他命4包（合
    計純質淨重共計187.77公克）為第二級毒品，除因鑑驗用罄
    者外，請依毒品危害防制條例第18條第1項之規定宣告沒收
    銷燬之。
三、至報告意旨原認被告涉犯毒品危害防制條例第5條第2項意圖
    販賣而持有第二級毒品罪嫌乙節。按犯罪事實應依證據認定
    之，無證據不得認定犯罪事實，刑事訴訟法第154條第2項定
    有明文。訊據被告固坦承持有上開第二級毒品甲基安非他命
    ，惟堅決否認有何意圖販賣而持有毒品之犯行，辯稱：扣案
    的毒品是供自己吸食等語。經查，警方於上開時地並未同時
    查獲其他販賣甲基安非他命、愷他命、毒品咖啡包之相關證
    物，如：帳冊、現金及電子磅秤等物扣案足供佐證，且亦未
    有他人指述被告有何販賣毒品之犯行。又因被告持有之行動
    電話無法解鎖，被告亦不願配合解鎖，而未發現有疑似販賣
    第二級毒品之訊息，有桃園市政府警察局龍潭分局109年4月
    14日職務報告、法務部調查局109年7月6日函在卷可佐。再
    參酌持有毒品之原因不一，舉凡因意圖販賣營利而持有，或
    為圖轉讓而持有，或因單純供己施用而購入持有，皆有可能
    ，而被告之尿液經檢驗後，確有甲基安非他命、安非他命成
    分，益證被告有施用第二級毒品之慣習。被告雖持有上開毒
    品之數量甚多，惟仍難遽以認定被告涉有意圖販賣而持有毒
    品之犯行。惟此部分若成立犯罪，皆與前開起訴部分有實質
    上一罪關係，爰不另為不起訴處分，附此敘明。
四、依刑事訴訟法第251條第1項提起公訴。
　　此　致
臺灣桃園地方法院
中　　華　　民　　國　 109　 年　  12 　 月　　16　　日
                            檢  察  官  曾柏涵
本件證明與原本無異
中　　華　　民　　國   109　 年　  12  　月　  24  　日
　　　　　　　　　          書　記　官  李美靜
所犯法條：毒品危害防制條例第10條、第11條
毒品危害防制條例第10條
施用第一級毒品者，處 6 月以上 5 年以下有期徒刑。
施用第二級毒品者，處 3 年以下有期徒刑。
毒品危害防制條例第11條
持有第一級毒品者，處 3 年以下有期徒刑、拘役或新臺幣 30
萬元以下罰金。
持有第二級毒品者，處 2 年以下有期徒刑、拘役或新臺幣 20
萬元以下罰金。
持有第一級毒品純質淨重十公克以上者，處 1 年以上 7 年以下
有期徒刑，得併科新臺幣 1 百萬元以下罰金。
持有第二級毒品純質淨重二十公克以上者，處 6 月以上 5 年以
下有期徒刑，得併科新臺幣 70 萬元以下罰金。
持有第三級毒品純質淨重五公克以上者，處 2 年以下有期徒刑
，得併科新臺幣 20 萬元以下罰金。
持有第四級毒品純質淨重五公克以上者，處 1 年以下有期徒刑
，得併科新臺幣 10 萬元以下罰金。
持有專供製造或施用第一級、第二級毒品之器具者，處 1 年以
下有期徒刑、拘役或新臺幣 10 萬元以下罰金。
臺灣桃園地方法院刑事判決
108年度審訴字第2268號
109年度審訴字第313號
110年度審訴字第233號
公　訴　人　臺灣桃園地方檢察署檢察官
被　　　告　胡堯程  男（民國00年0月00日生）
                    身分證統一編號：Z000000000號
                    住○○市○○區○○路000巷0號7樓
選任辯護人　辛啟維律師
            許子豪律師
上列被告因違反毒品危害防制條例案件，經檢察官提起公訴（10
8年度偵字第6882號、第15711號、109年度偵字第9043號、109年
度毒偵字第1634號），經本院合併審理，被告於準備程序中就被
訴事實為有罪之陳述，經告知簡式審判程序之旨，並聽取公訴人
、被告及辯護人之意見後，由本院合議庭裁定由受命法官獨任進
行簡式審判程序，判決如下：
    主      文
胡堯程犯如附表一所示之罪，各宣告如附表一「主文」欄所示之
刑。應執行有期徒刑貳年肆月。
扣案如附表二編號1、2、附表三編號1至3及附表四編號1所示之
驗餘毒品（含包裝袋）均沒收銷燬之；扣案如附表二編號3、附
表三編號4及附表四編號2所示之物均沒收。
    事實及理由
一、本件除如下更正及補充之部分外，餘犯罪事實及證據均同於
    附件（一）108年度偵字第6882號起訴書、附件（二）108年
    度偵字第15711號起訴書及附件（三）109年度偵字第9043號
    、109年度毒偵字第1634號起訴書之記載，茲予引用：
（一）事實部分有如本判決附表一「備註」欄所示之更正及補充
      ；扣案海洛因、甲基安非他命及大麻之原淨重、純質淨重
      及驗餘淨重皆更正及補充如附表二編號1至2、附表三編號
      1至3、附表四編號1所示，有法務部調查局濫用藥物實驗
      室鑑定書、內政部警政署刑事警察局鑑定書及交通部民用
      航空局航空醫務中心毒品鑑定書可憑。
（二）證據部分應補充扣案如附表二至四所示之各物、被告胡堯
      程於本院準備程序及審理時之自白。
二、論罪科刑：
（一）查毒品危害防制條例第11條業於被告行為後之民國109年1
      月15日修正公布，同年7月15日生效施行，惟該條第3項及
      第4項皆未因此次之修正致有更迭，是若此2項自咸非屬應
      為新、舊法比較方能定其適用之涵攝處罰範圍或法律效果
      之變更，因之，即應循一般法律適用原則，逕行適用修正
      後之規定。
（二）核被告胡堯程所為，各構成下列之罪：
    1.如附表一編號1、2所示之各該次，均係犯毒品危害防制條
      例第11條第3項之持有第一級毒品純質淨重十公克以上罪
      及同條例第4項之持有第二級毒品純質淨重二十公克以上
      罪。其中附表一編號2所示之該次被告具體持有之第二級
      毒品雖有甲基安非他命、大麻之別，然抽象上皆屬第二級
      毒品，再者，毒品危害防制條例第11條各項所定持有各級
      毒品之罰則，旨在遏止毒品之氾濫蔓延，係為保護國民身
      心健康此一社會法益，性質上僅屬單一，是以在同時持有
      抽象上屬同級毒品惟具體品類相異之情形，因衹一次侵害
      單一社會法益，要無複數法益受害之現象，自僅構成單純
      一罪。又被告既各係於同時、地取得而同時持有第一級毒
      品海洛因純質淨重十公克以上及第二級毒品甲基安非他命
      、大麻純質淨重二十公克以上，自屬以一行為觸犯該二罪
      名，悉應依刑法第55條想像競合犯之規定，從一重以持有
      第一級毒品純質淨重十公克以上罪處斷。
    2.如附表一編號3所示之該次，係犯毒品危害防制條例第11
      條第4項之持有第二級毒品純質淨重二十公克以上罪。至
      其施用第二級毒品之低度行為，應為持有第二級毒品純質
      淨重二十公克以上之高度行為吸收，不另論罪。
    3.如附表一編號4所示之該次，係犯毒品危害防制條例第10
      條第1項之施用第一級毒品罪，至其持有為供本案施用之
      第一級毒品之低度行為，應為施用之高度行為吸收，不另
      論罪。
（三）被告所為之前揭4罪，在時、空上悉明顯可分，自各具獨
      立性而出於個別犯意為之，應分論併罰。
（四）被告前因公共危險案件，經本院以104年度壢交簡字第224
      4號判決判處有期徒刑2月確定，於104年11月30日易科罰
      金執行完畢等情，有臺灣高等法院被告前案紀錄表在卷可
      按，其受有期徒刑執行完畢5年以內，故意再犯本件有期
      徒刑以上之各罪，均為累犯，惟審酌釋字第775號解釋意
      旨，被告所犯前案與本案所犯之施用及持有毒品犯行，不
      僅犯罪型態不同，且所侵害之法益、對社會之危害程度，
      亦有相當差別，兩者間顯無延續性或關聯性，故本案均以
      不加重其刑為宜。
（五）如附表一編號1所示之該次，被告雖於違規停車為警盤查
      時，主動告知車內黑色袋子內有如附表二編號1、2所示之
      毒品供警查扣，有被告之警詢筆錄所載為憑，並有桃園市
      政府警察局刑事警察大隊刑事案件移送書為據，惟嗣審理
      中則因逃匿，待經本院發佈通緝始為警緝獲歸案，有通緝
      書、撤銷通緝書等件可證，核此要與自首尤須「受裁判」
      即未曾潛逃匿避之要件未合，是此部分未能依刑法第62條
      前段「自首」之規定減輕其刑，應予敘明。
（六）按「犯第4條至第8條、第10條或第11條之罪，供出毒品來
      源，因而查獲其他正犯或共犯者，減輕或免除其刑」，毒
      品危害防制條例第17條第1項規定甚明，因之，不僅確須
      奠基供述之助方能查獲，尤須被查獲者係屬行為人違犯條
      文列舉各罪所持或所用毒品之來源，始足當之，是以倘供
      述不足為據，遭指涉者卒經不起訴處分或判決無罪確定，
      或該人非屬供述者所持用毒品之來源，皆不與焉。經查，
      如附表一編號1、2所示之各該次，為警查獲後被告固曾另
      案向臺灣桃園地方檢察署提出告發，稱扣案毒品係向綽號
      「小陳」之王志強購買，惟臺灣桃園地方檢察署檢察官以
      除被告之指證外並無其他積極證據證明王志強有販賣毒品
      與被告，而對王志強販賣毒品與被告部分為不起訴處分，
      有臺灣桃園地方檢察署檢察官110年度偵字第27264號不起
      訴處分書（尚未確定）、臺灣桃園地方檢察署110年12月2
      日桃檢維辰110偵27264字第1109122244號函在卷可稽，實
      難謂之「已查獲」，且迄今無證據證明因而查獲其他正犯
      或共犯，尚難認有因被告之供述而查獲提供本件所持毒品
      之其他正犯，自無依毒品危害防制條例第17條第1項規定
      予以減刑之餘地，在此敘明。
（七）爰審酌如附表一編號1至3所示各該次被告持有之第一、二
      級毒品數量均甚多，非但危害個人之身心健康，而對社會
      治安造成潛在之危險，應予非難，其次，被告前已曾因施
      用毒品犯行經受觀察、勒戒處分之執行，並甫於109年3月
      12日執行完畢釋放出所，本應徹底戒除毒癮，詎其仍未能
      自新、戒斷毒癮，竟仍施用足以導致人體機能發生依賴性
      、成癮性及抗藥性等障礙之第一、二級毒品，戕害自身健
      康，漠視法令禁制，亦不宜寬縱，惟考量被告犯後坦承犯
      行之態度，以及上開持有逾法定重量第一、二級毒品之期
      間，兼衡其犯罪之動機、目的、手段、素行及被告之智識
      程度、入監前職業為開白牌計程車之生活狀況等一切情狀
      ，分別量處如附表一「主文」欄所示之刑。
三、沒收部分：
（一）扣案如附表二編號1、2、附表三編號1至3及附表四編號1
      所示之物，分別為第一、二級毒品，並咸屬本案各次持有
      毒品罪所持之毒品、施用毒品罪之剩餘物，此據被告於本
      院準備程序時供述明確，又各類毒品且悉與所附著之包裝
      袋均難以剝離殆盡，全應依毒品危害防制條例第18條第1
      項前段規定，諭知沒收銷燬之。
（二）按「供犯罪所用、犯罪預備之物或犯罪所生之物，屬於犯
      罪行為人者，得沒收之。但有特別規定者，依其規定」、
      「前二項之沒收，於全部或一部不能沒收或不宜執行沒收
      時，追徵其價額」，刑法第38條第2項、第4項規定甚明。
      扣案之如附表二編號3、附表三編號4及附表四編號2所示
      各物，均屬被告所有且係供其為如附表一編號1至3所示各
      該次聯絡購毒之用等情，亦據其於本院準備程序時述明，
      爰均依刑法第38條第2項前段之規定，併予宣告沒收。
（三）被告於為警查獲時尚扣得之如附表二編號4、5、附表三編
      號5至12及附表四編號3所示各物，則無證據可憑認與本件
      各次犯行有關，或持之係構成犯罪，於本件自不得諭知沒
      收。　　
據上論斷，應依刑事訴訟法第273 條之1 第1 項、第299 條第1
項前段、第310 條之2 、第454 條，判決如主文。
本案經檢察官董諭到庭執行職務。
中    華    民    國   111    年    1     月    27    日
                  刑事審查庭  法  官  李佳穎
以上正本證明與原本無異。
如不服本判決應於收受判決後20日內向本院提出上訴書狀，並應
敘述具體理由。其未敘述上訴理由者，應於上訴期間屆滿後20日
內向本院補提理由書(均須按他造當事人之人數附繕本)「切勿逕
送上級法院」。
                              書記官  蔡萱穎
中    華    民    國   111    年    1     月    27    日
附本件論罪科刑依據之法條：
毒品危害防制條例
第10條
施用第一級毒品者，處 6 月以上 5 年以下有期徒刑。
施用第二級毒品者，處 3 年以下有期徒刑。
第11條
持有第一級毒品者，處三年以下有期徒刑、拘役或新臺幣三十萬
元以下罰金。
持有第二級毒品者，處二年以下有期徒刑、拘役或新臺幣二十萬
元以下罰金。
持有第一級毒品純質淨重十公克以上者，處一年以上七年以下有
期徒刑，得併科新臺幣一百萬元以下罰金。
持有第二級毒品純質淨重二十公克以上者，處六月以上五年以下
有期徒刑，得併科新臺幣七十萬元以下罰金。
持有第三級毒品純質淨重五公克以上者，處二年以下有期徒刑，
得併科新臺幣二十萬元以下罰金。
持有第四級毒品純質淨重五公克以上者，處一年以下有期徒刑，
得併科新臺幣十萬元以下罰金。
持有專供製造或施用第一級、第二級毒品之器具者，處一年以下
有期徒刑、拘役或新臺幣十萬元以下罰金。

附表一：
編號 主      文 備      註  1 胡堯程持有第一級毒品純質淨重十公克以上，處有期徒刑壹年參月。 即如附件（一）臺灣桃園地方檢察署檢察官108年度偵字第6882號起訴書之犯罪事實（本院受理案號：109年度審訴字第313號） 2 胡堯程持有第一級毒品純質淨重十公克以上，處有期徒刑壹年參月。 即如附件（二）臺灣桃園地方檢察署檢察官108年度偵字第15711號起訴書之犯罪事實（本院受理案號：108年度審訴字第2268號）  3 胡堯程持有第二級毒品純質淨重二十公克以上，處有期徒刑捌月。 即如附件（三）臺灣桃園地方檢察署檢察官109年度偵字第9043號、109年度毒偵字第1634號起訴書之犯罪事實二、四、五（本院受理案號：110年度審訴字第233號）   起訴書「犯罪事實」欄二、第4行原載「於109年3月14日前不詳時間，在不詳地之地點」，應更正為「於109年3月12日上午7、8時許，在南崁交流道附近之路旁」。 4 胡堯程施用第一級毒品，處有期徒刑柒月。  即如附件（三）臺灣桃園地方檢察署檢察官109年度偵字第9043號、109年度毒偵字第1634號起訴書之犯罪事實三（本院受理案號：110年度審訴字第233號）   起訴書「犯罪事實」欄三、應更正為「另基於施用第一級毒品之犯意，於109年3月13日晚間7時30分許，在桃園市桃園區絕色汽車旅館內，以摻入香菸後點燃再循吸菸之方式，施用第一級毒品海洛因1次」。 
附表二（如附表一編號1所示該次之扣案物）：
編號        扣押物品名稱           扣押物品內容 1 第一級毒品海洛因6包（含包裝袋6個） ①碎塊狀檢品3包，合計淨重12.76公克，驗餘淨重12.72公克，空包裝總重0.80公克，純度80.79%，純質淨重10.31公克。 ②米白色粉末檢品2包，合計淨重0.62公克，驗餘淨重0.61公克，空包裝總重0.66公克。 ③白色粉末檢品1包，淨重1.15公克，驗餘淨重0.91公克，空包裝重0.87公克。   以上驗餘淨重共14.24公克，純質淨重10.31公克。 2 第二級毒品甲基安非他命57包（含包裝袋57個）。 ①白色晶體共48包，驗前總淨重約78.31公克，取0.02公克用罄，餘重78.29公克，純度約95%，總純質淨重約74.39公克。 ②乳白色潮濕晶體1包，驗前淨重約9.33公克，取0.02公克用罄，餘重9.31公克，純度約64%，純質淨重約5.97公克。 ③透明晶體1包，驗前淨重約7.92公克，取0.02公克用罄，餘重7.90公克，純度約76%，純質淨重約6.01公克。 ④白色晶體及粉末1包，驗前淨重約5.18公克，取0.02公克用罄，餘重5.16公克，純度約70%，純質淨重約3.62公克。 ⑤淺褐色顆粒狀物質1包，驗前淨重約4.80公克，取0.02公克用罄，餘重4.78公克，純度約84%，純質淨重約4.03公克。 ⑥淡黃色晶體1包，驗前淨重約1.08公克，取0.02公克用罄，餘重1.06公克，純度約80%，純質淨重約0.86公克。 ⑦淺褐色潮濕色晶體1包，驗前淨重約0.73公克，取0.02公克用罄，餘重0.71公克，純度約80%，純質淨重約0.58公克。 ⑧透明潮濕晶體及液體1包，驗前淨重約0.81公克，取0.02公克用罄，餘重0.79公克，純度約59%，純質淨重約0.47公克。 ⑨淺黃色顆粒狀物質1包，驗前淨重約0.35公克，取0.03公克用罄，餘重0.32公克，純度約99%，純質淨重約0.34公克。 ⑩透明晶體1包，驗前淨重約0.36公克，取0.03公克用罄，餘重0.33公克，純度約97%，純質淨重約0.34公克。   以上驗餘淨重共108.65公克，純質淨重96.61公克。 3 IPHONE手機1支、SAMSUNG手機1支  4 電子磅秤1臺  5 玻璃球吸食器5組  

附表三（如附表一編號2所示該次之扣案物）：
編號        扣押物品名稱           扣押物品內容 1 第一級毒品海洛因8包（含包裝袋8個） ①碎塊狀檢品3包，合計淨重10.90公克，驗餘淨重10.85公克，空包裝總重0.72公克，純度87.86%，純質淨重9.58公克。 ②米白色粉末檢品4包，合計淨重9.88公克，驗餘淨重9.87公克，空包裝總重0.96公克，純度61.18%，純質淨重6.34公克。 ③白色粉末檢品1包，淨重3.91公克，驗餘淨重3.89公克，空包裝重0.42公克。   以上驗餘淨重共24.63公克，純質淨重15.92公克。 2 第二級毒品甲基安非他命19包（含包裝袋19個）。 ①白色晶體1包，驗前淨重17.46公克，取0.10公克用罄，餘重17.36公克，純度約97%，純質淨重約16.93公克。 ②白色結晶及細結晶2包，淨重0.5500公克，取樣0.0249公克鑑定用罄，餘重0.5251公克，純度91.8％，純質淨重0.5049公克。 ③白色微黃結晶塊2包，淨重0.6480公克，取樣0.0189公克鑑定用罄，餘重0.6291公克，純度90.8％，純質淨重0.5884公克。 ④白色微黃細結晶1包，淨重0.4320公克，取樣0.0246公克鑑定用罄，餘重0.4074公克，純度84.4％，純質淨重0.3646公克。 ⑤米白色結晶塊1包，淨重2.0400公克，取樣0.0171公克鑑定用罄，餘重2.0229公克，純度88.9％，純質淨重1.8136公克。 ⑥白色結晶塊及細結晶12包，淨重13.5150公克，取樣0.0345公克鑑定用罄，餘重13.4805公克，純度90.8％，純質淨重12.2716公克。   以上驗餘淨重共34.425公克，純質淨重32.4731公克。 3 第二級毒品大麻1包（含包裝袋1個）。 煙草檢品1包，淨重2.59公克，驗餘淨重2.57公克，空包裝重0.67公克。 4 IPHONE手機1支、SAMSUNG手機1支  5 注射針筒35支  6 吸食器2組  7 玻璃球3個  8 分裝勺1支  9 夾鍊袋1包  10 現金新臺幣18萬5,600元  11 帳冊1本  12 電子磅秤5臺  

附表四（如附表一編號3所示該次之扣案物）：
編號        扣押物品名稱           扣押物品內容 1 第二級毒品甲基安非他命4包（含包裝袋4個）。 白色潮濕晶體共4包，驗前總淨重約206.35公克，取0.13公克用罄，餘重206.22公克，純度約91%，總純質淨重約187.77公克。 2 IPHONE手機1支  3 現金新臺幣9萬8,500元  

附件（一）：
臺灣桃園地方檢察署檢察官起訴書
                                     108年度偵字第6882號
　　被　　　告　胡堯程　男　27歲（民國00年0月00日生）
　　　　　　　　　　　　住○○市○○區○○路000巷0號7樓
　　　　　　　　　　　　國民身分證統一編號：Z000000000號
    選任辯護人  劉世興律師
                段誠綱律師
上列被告因違反毒品危害防制條例案件，已經偵查終結，認應提
起公訴，茲將犯罪事實及證據並所犯法條分敘如下：
　　　　犯罪事實
一、胡堯程前因公共危險案件，經臺灣桃園地方法院以104年度
    壢交簡字第2244號簡易判決處有期徒刑2月，並於民國104年
    11月30日易科罰金執行完畢。
一、胡堯程明知海洛因為毒品危害防制條例第2條第2項第1款所
    管制之第一級毒品，甲基安非他命為同條例第2條第2項第2
    款所管制之第二級毒品，非經許可不得持有，竟基於持有第
    一級毒品純質淨重10公克以上、持有第二級毒品純質淨重20
    公克以上、持有第二級毒品之犯意，於民國108年2月20日晚
    間7時許，在桃園市八德區介壽路上之網路咖啡店，向真實
    姓名、年籍不詳、綽號「小陳」之人，以新臺幣（下同）4
    萬元之價格購得海洛因6包、甲基安非他命57包等毒品，並
    自斯時起非法而持有之。嗣於108年2月23日下午1時45分許
    ，為警在桃園市○○區○○路0段000號前攔查，因而查獲並扣得
    海洛因6包（純質淨重共計11.84公克）、甲基安非他命57包
    （純質淨重共計92.97公克）。
二、案經桃園市政府警察局刑事警察大隊報告偵辦。
　　　　證據並所犯法條
一、上開犯罪事實，業據被告胡堯程於警詢及偵查中自白不諱，
    並有海洛因6包（純質淨重共計11.84公克）、甲基安非他命
    57包（純質淨重共計92.97公克）扣案為憑，並有法務部調
    查局濫用藥物實驗室108年5月27日調科壹字第10823011120
    號鑑定書、內政部警政署刑事警察局108年8月14日刑鑑字第
    1080020603號鑑定書、桃園市政府警察局保安警察大隊搜索
    扣押筆錄、扣押物品目錄表各1紙、刑案現場照片14張在卷
    可稽，經核被告之自白與事實相符，其犯嫌堪以認定。
二、核被告胡堯程所為，係犯毒品危害防制條例第11條第3項持
    有第一級毒品純質淨重10公克以上、同條第4項持有第二級
    毒品純質淨重20公克以上罪嫌。被告以一行為觸犯上開數罪
    名，為想像競合犯，請從一重依持有第一級毒品純質淨重10
    公以上罪嫌處斷。又被告有如犯罪事實欄所載之有期徒刑執
    行完畢紀錄，有被告之刑案資料查註紀錄表可佐，其於5年
    內故意再犯本案有期徒刑以上之罪，為累犯，請依刑法第47
    條第1項規定及大法官釋字第775號解釋之意旨，審酌加重其
    刑。扣案之海洛因6包（純質淨重共計11.84公克）、甲基安
    非他命57包（純質淨重共計92.97公克）分別為第一級毒品
    、第二級毒品，請依毒品危害防制條例第18條第1項前段規
    定，宣告沒收銷燬之。又就員警於同日在現場查獲編號7之
    淺白色潮濕晶體1包、及編號14白色晶體1包，經鑑驗均非海
    洛因、甲基安非他命，有內政部警政署刑事警察局108年8月
    14日刑鑑字第1080020603號鑑定書在卷可佐，難認此部分有
    何持有第一級毒品、第二級毒品之犯行。又就編號14白色晶
    體部分，經檢驗有愷他命之成份，應由主管機關依法裁罰及
    沒入銷燬，附此敘明。
三、至報告意旨認被告涉犯毒品危害防制條例第5條第1項、第2
    項意圖販賣而持有第一級、第二級毒品乙節。按犯罪事實應
    依證據認定之，無證據不得認定犯罪事實，刑事訴訟法第15
    4條第2項定有明文。訊據被告固坦承持有上開海洛因、甲基
    安非他命等語，惟堅決否認有何意圖販賣而持有毒品之犯行
    ，辯稱：伊購買之毒品都是自己施用等語。經查，報告意旨
    認被告涉有意圖販賣而持有第一級毒品 第二級毒品之犯行
    ，無非係以扣案之第一級毒品、第二級毒品為依據。惟本案
    並未有相關證人指證被告有販賣毒品之事實，亦未查扣相關
    販賣帳冊，被告所持有之行動電話經送鑑檢視後，也未查得
    足資證明被告有販賣毒品之相關訊息或文字，有桃園市政府
    警察局刑事警察大隊108年10月23日職務報告在卷可佐，故
    實難認定被告確有販賣第一級毒品、第二級毒品之犯意。被
    告自承有施用海洛因、甲基安非他命之慣習，已業經本署檢
    察官聲請觀察勒戒獲准，有被告之全國施用毒品案件紀錄表
    在卷可稽，益證被告所辯非虛，則被告被查獲持有上開毒品
    以供己施用，尚未違常情，難僅因被告持有上開毒品，即遽
    認被告涉有意圖販賣而持有第一級、第二級毒品之犯行。惟
    此部分若成立犯罪，皆與前開起訴部分有實質上一罪關係，
    爰不另為不起訴處分，併此敘明。
四、依刑事訴訟法第251條第1項提起公訴。
　　此　致
臺灣桃園地方法院
中　　華　　民　　國　　108 　年　　12　　月　　18　　日
　　　　　　　　　　　　　　　檢　察　官　曾柏涵
本件證明與原本無異
中　　華　　民　　國　　108 　年　　12　　月　　31　　日
                              書  記  官  林郁珊
所犯法條：毒品危害防制條例第11條
毒品危害防制條例第11條
持有第一級毒品者，處 3 年以下有期徒刑、拘役或新臺幣 5 萬
元以下罰金。
持有第二級毒品者，處 2 年以下有期徒刑、拘役或新臺幣 3 萬
元以下罰金。
持有第一級毒品純質淨重十公克以上者，處 1 年以上 7 年以下
有期徒刑，得併科新臺幣 1 百萬元以下罰金。
持有第二級毒品純質淨重二十公克以上者，處 6 月以上 5 年以
下有期徒刑，得併科新臺幣 70 萬元以下罰金。
持有第三級毒品純質淨重二十公克以上者，處 3 年以下有期徒
刑，得併科新臺幣 30 萬元以下罰金。
持有第四級毒品純質淨重二十公克以上者，處 1 年以下有期徒
刑，得併科新臺幣 10 萬元以下罰金。
持有專供製造或施用第一級、第二級毒品之器具者，處 1 年以
下有期徒刑、拘役或新臺幣 1 萬元以下罰金。

附件（二）：
臺灣桃園地方檢察署檢察官起訴書
                                    108年度偵字第15711號
　　被　　　告　胡堯程　男　27歲（民國00年0月00日生）
　　　　　　　　　　　　住○○市○○區○○路000巷0號7樓
　　　　　　　　　　　　國民身分證統一編號：Z000000000號
    選任辯護人  劉政杰律師
上列被告因違反毒品危害防制條例案件，已經偵查終結，認應提
起公訴，茲將犯罪事實及證據並所犯法條分敘如下：
　　　　犯罪事實
一、胡堯程前因公共危險案件，經臺灣桃園地方法院以104年度
    壢交簡字第2244號簡易判決處有期徒刑2月，並於民國104年
    11月30日易科罰金執行完畢。
一、胡堯程明知海洛因為毒品危害防制條例第2條第2項第1款所
    管制之第一級毒品，甲基安非他命及大麻為同條例第2條第2
    項第2款所管制之第二級毒品，非經許可不得持有，竟基於
    持有第一級毒品純質淨重10公克以上、持有第二級毒品純質
    淨重20公克以上、持有第二級毒品之犯意，於民國108年5月
    19日晚間6時前之某時許，在不詳地點向真實姓名、年籍不
    詳、綽號「小陳」之人，以新臺幣（下同）10萬元之價格購
    得海洛因8包、甲基安非他命19包、大麻1包等毒品，並自斯
    時起非法而持有之。嗣於108年5月19日晚間6時許，為警在
    桃園市○○區○○路00巷0號金樺汽車旅館115號房車庫內，持搜
    索票搜索胡堯程所使用之車牌號碼000-0000號自用小客車，
    並扣得海洛因8包（純質淨重共計15.92公克）、甲基安非他
    命19包（純質淨重共計32.4727公克）及大麻1包（淨重2.95
    公克）。
二、案經桃園市政府警察局中壢分局報告偵辦。
　　　　證據並所犯法條
一、上開犯罪事實，業據被告胡堯程於警詢及偵查中自白不諱，
    並有扣案之海洛因8包（驗前純質淨重15.92公克）、甲基安
    非他命19包（純質淨重共計32.4727公克）及大麻1包（淨重
    2.95公克）可證，且有交通部民用航空局航空醫務中心108
    年7月30日航藥鑑字第0000000號、第0000000Q號毒品鑑定書
    法務部調查局濫用藥物實驗室108年8月5日調科壹字第10823
    016150號鑑定書、內政部警政署刑事警察局108年7月15日刑
    鑑字第1080054219號鑑定書、桃園市政府警察局中壢分局搜
    索扣押筆錄、扣押物品目錄表各1紙、臺灣桃園地方法院108
    年聲搜字第459號搜索票、臺灣檢驗科技股份有限公司濫用
    藥物實驗室108年6月3日報告編號UL/2019/00000000號濫用
    藥物檢驗報告、桃園市政府警察局中壢分局真實姓名與尿液
    、毒品編號對照表、桃園市政府警察局中壢分局108年10月1
    6日職務報告及現場暨扣案物照片12張等證物在卷可稽，經
    核被告之自白與事實相符，其犯嫌堪以認定。
二、核被告胡堯程所為，係犯毒品危害防制條例第11條第3項持
    有第一級毒品純質淨重10公克以上、同條第4項持有第二級
    毒品純質淨重20公克以上、同條第2項持有第二級毒品罪嫌
    。被告以一行為觸犯上開數罪名，為想像競合犯，請從一重
    依持有第一級毒品罪純質淨重10公以上罪嫌處斷。又被告有
    如犯罪事實欄所載之有期徒刑執行完畢紀錄，有被告之刑案
    資料查註紀錄表可佐，其於5年內故意再犯本案有期徒刑以
    上之罪，為累犯，請依刑法第47條第1項規定及大法官釋字
    第775號解釋之意旨，審酌加重其刑。扣案之海洛因8包（純
    質淨重共計15.92公克）、甲基安非他命19包（純質淨重共
    計32.4727公克）及大麻1包（淨重2.95公克）分別為第一級
    毒品、第二級毒品，請依毒品危害防制條例第18條第1項前
    段規定，宣告沒收銷燬之。又就員警於108年5月19日在桃園
    市○○區○○○路000號2樓之2所查獲之海洛因1包、甲基安非他
    命1包，經鑑驗均非海洛因、甲基安非他命，有法務部調查
    局濫用藥物實驗室108年8月5日調科壹字第10823016150號鑑
    定書、內政部警政署刑事警察局108年7月15日刑鑑字第1080
    054219號鑑定書在卷可佐，附此敘明。
三、至報告意旨原認被告涉犯毒品危害防制條例第5條第1項、第
    2項意圖販賣而持有第一級、第二級毒品乙節。按犯罪事實
    應依證據認定之，無證據不得認定犯罪事實，刑事訴訟法第
    154條第2項定有明文。訊據被告固坦承持有上開海洛因、甲
    基安非他命、大麻等語，惟堅決否認有何意圖販賣而持有毒
    品之犯行，辯稱：伊購買之毒品都是自己施用等語。經查，
    報告意旨認被告涉有意圖販賣而持有第一級毒品 第二級毒
    品之犯行，無非係以扣案之第一級毒品、第二級毒品、分裝
    夾鍊袋1包、電子磅秤5個、帳冊1本、及現金新臺幣（下同
    ）18萬5,000元之相關證物為依據。惟查，扣案之帳冊雖有
    記載眾多姓名及金額，並有疑似代表重量單位之符號G，但
    帳冊中並未記載所交易之具體物品為何，也無可以用來指稱
    毒品之「暗語」，實難逕以認定該帳冊為毒品交易之紀錄，
    又因該帳冊所記載之交易對象均是綽號，故無法得知其真實
    姓名，亦無法通知相關證人到案說明，有桃園市政府警察局
    中壢分局108年10月16日職務報告在卷可佐，故實難以此帳
    冊證明被告確有販賣第一級毒品、第二級毒品之犯意。經檢
    示被告持有之行動電話，因無法開啟故無法發現疑似販賣毒
    品之訊息，有本署勘驗筆錄在卷可佐。而扣案之分裝夾鍊帶
    及電子磅秤，僅能證明被告有分裝毒品之需求，並不足以證
    明被告係因販賣或施用而分裝毒品。又扣案之現金，亦無證
    據證明係被告販賣毒品所得之報酬。再參酌持有海洛因、甲
    基安非他命、大麻之原因不一，舉凡因意圖販賣營利而持有
    ，或為圖轉讓而持有，或因單純供己施用而購入持有，皆有
    可能，被告自承有施用海洛因、甲基安非他命、大麻之慣習
    ，而被告之尿液經檢驗後，呈安非他命、甲基安非他命、嗎
    啡陽性反應，有臺灣檢驗科技股份有限公司濫用藥物實驗室
    108年6月3日報告編號UL/2019/00000000號濫用藥物檢驗報
    告在卷可稽，益證被告所辯非虛，則被告被查獲持有上開毒
    品以供己施用，尚未違常情，難僅因被告持有上開毒品，即
    遽認被告涉有意圖販賣而持有第一級、第二級毒品之犯行。
    惟此部分若成立犯罪，皆與前開起訴部分有實質上一罪關係
    ，爰不另為不起訴處分，併此敘明。
四、依刑事訴訟法第251條第1項提起公訴。
　　此　致
臺灣桃園地方法院
中　　華　　民　　國　　108 　年　　10　　月　　28　　日
　　　　　　　　　　　　　　　檢　察　官  曾柏涵
本件證明與原本無異
中　　華　　民　　國　　108 　年　　11　　月　　11　　日
                              書  記  官  林郁珊       
所犯法條：毒品危害防制條例第11條
毒品危害防制條例第11條
持有第一級毒品者，處 3 年以下有期徒刑、拘役或新臺幣 5 萬
元以下罰金。
持有第二級毒品者，處 2 年以下有期徒刑、拘役或新臺幣 3 萬
元以下罰金。
持有第一級毒品純質淨重十公克以上者，處 1 年以上 7 年以下
有期徒刑，得併科新臺幣 1 百萬元以下罰金。
持有第二級毒品純質淨重二十公克以上者，處 6 月以上 5 年以
下有期徒刑，得併科新臺幣 70 萬元以下罰金。
持有第三級毒品純質淨重二十公克以上者，處 3 年以下有期徒
刑，得併科新臺幣 30 萬元以下罰金。
持有第四級毒品純質淨重二十公克以上者，處 1 年以下有期徒
刑，得併科新臺幣 10 萬元以下罰金。
持有專供製造或施用第一級、第二級毒品之器具者，處 1 年以
下有期徒刑、拘役或新臺幣 1 萬元以下罰金。

附件（三）：
臺灣桃園地方檢察署檢察官起訴書
                                     109年度偵字第9043號
                                   109年度毒偵字第1634號
　　被　　　告  胡堯程　男　28歲（民國年81年7月28日生）
　　　　　　　　　　　　住○○市○○區○○路000巷0號7樓
                      （現於法務部○○○○○○○執行中）
　　　　　　　　　　　　國民身分證統一編號：Z000000000號
    選任辯護人  許子豪律師
上列被告因違反毒品危害防制條例案件，已經偵查終結，認應提
起公訴，茲將犯罪事實及證據並所犯法條分敘如下：
　　　　犯罪事實
一、胡堯程前因施用毒品案件，經送觀察、勒戒後，於民國109
    年3月12日因無繼續施用傾向而釋放出所，並經本署檢察官
    以109年度毒偵字第3040號為不起訴處分確定；又曾因公共
    危險案件，經臺灣桃園地方法院以104年度壢交簡字第2244
    號判決有期徒刑2月確定，於104年11月30日易科罰金執行完
    畢。
二、詎不知悔改，明知海洛因、甲基安非他命分別為毒品危害防
    制條例所管制之第一級毒品、第二級毒品，均不得持有、施
    用之。竟仍基於持有第二級毒品純質淨重20公克上之犯意，
    於109年3月14日前不詳時間，在不詳地之地點，向真實姓名
    、年籍不詳，綽號「阿草」之男子，以新臺幣（下同）15萬
    元之價格，購得甲基安非他命4包（純質淨重共計187.77公
    克），自斯時起非法持有之。
三、另基於施用第一級毒品之犯意，於109年3月14日晚間5時許
    為警採尿前回溯26小時內之某時許，在不詳地點，以不詳方
    式，施用海洛因1次。
四、另基於施用第二級毒品之犯意，於109年3月13日晚間8時許
    ，在桃園市桃園區絕色汽車旅館內，以將甲基安非他命放入
    吸食器內燒烤之方式，施用甲基安非他命1次。
五、嗣為警於109年3月14日下午4時30分許，在桃園市○○區○○路0
    00號前查獲，並扣得上開甲基安非他命4包（純質淨重共計1
    87.77公克）。
六、案經桃園市政府警察局龍潭分局報告偵辦。
　　　　證據並所犯法條
一、證據清單及待證事實
編號 證據名稱 待證事實 1 被告胡堯程於警詢及偵查中之供述。 ㈠證明被告購入、並持有犯罪事實欄所示4包甲基安非他命之事實。 ㈡證明被告有施用甲基安非他命之事實。 2 桃園市政府警察局龍潭分局搜索扣押筆錄及扣案物品目錄表：扣案之甲基安非他命4包（毛重共計210.05公克，純質淨重共計187.77公克）。 被告遭查獲持有甲基安非他命4包。 3 內政部警政署刑事警察局109年4月29日刑鑑字第1090028460號鑑定書。 證明被告遭查獲之甲基安非他命4包，經檢驗確有甲基安非他命成分，驗前純質淨重為187.77公克。 4 台灣檢驗科技股份有限公司濫用藥物實驗室（台北）109年3月31日報告編號：UL/2020/00000000號濫用藥物檢驗報告、桃園市政府警察局龍潭分局尿液暨毒品檢體真實姓名與編號對照表。 被告於109年3月14日傍晚5時許採驗之尿液，經檢驗呈安非他命、甲基安非他命、可待因、嗎啡陽性反應，足認被告確有施用甲基安非他命、海洛因之事實。 
二、核被告胡堯程所為，係犯毒品危害防制條例第10條第1項、
    施用第一級毒品、第11條第4項持有第二級毒品純質淨重20
    公克以上罪嫌。被告施用第二級毒品之低度行為，應為其持
    有第二級毒品純質淨重20公克以上之高度行為所吸收，不另
    論罪。被告所犯罪上開2罪間，犯意各別，行為互殊，請分
    論併罰。又被告曾受如犯罪事實欄所載有期徒刑之執行完畢
    ，有本署刑案資料查註紀錄1份在卷可佐，則其前受有期徒
    刑執行完畢後，於5年以內故意再犯本案有期徒刑以上之罪
    ，為累犯，請依刑法第47條之規定及司法院大法官釋字第77
    5號解釋意旨，審酌加重其刑。扣案之甲基安非他命4包（合
    計純質淨重共計187.77公克）為第二級毒品，除因鑑驗用罄
    者外，請依毒品危害防制條例第18條第1項之規定宣告沒收
    銷燬之。
三、至報告意旨原認被告涉犯毒品危害防制條例第5條第2項意圖
    販賣而持有第二級毒品罪嫌乙節。按犯罪事實應依證據認定
    之，無證據不得認定犯罪事實，刑事訴訟法第154條第2項定
    有明文。訊據被告固坦承持有上開第二級毒品甲基安非他命
    ，惟堅決否認有何意圖販賣而持有毒品之犯行，辯稱：扣案
    的毒品是供自己吸食等語。經查，警方於上開時地並未同時
    查獲其他販賣甲基安非他命、愷他命、毒品咖啡包之相關證
    物，如：帳冊、現金及電子磅秤等物扣案足供佐證，且亦未
    有他人指述被告有何販賣毒品之犯行。又因被告持有之行動
    電話無法解鎖，被告亦不願配合解鎖，而未發現有疑似販賣
    第二級毒品之訊息，有桃園市政府警察局龍潭分局109年4月
    14日職務報告、法務部調查局109年7月6日函在卷可佐。再
    參酌持有毒品之原因不一，舉凡因意圖販賣營利而持有，或
    為圖轉讓而持有，或因單純供己施用而購入持有，皆有可能
    ，而被告之尿液經檢驗後，確有甲基安非他命、安非他命成
    分，益證被告有施用第二級毒品之慣習。被告雖持有上開毒
    品之數量甚多，惟仍難遽以認定被告涉有意圖販賣而持有毒
    品之犯行。惟此部分若成立犯罪，皆與前開起訴部分有實質
    上一罪關係，爰不另為不起訴處分，附此敘明。
四、依刑事訴訟法第251條第1項提起公訴。
　　此　致
臺灣桃園地方法院
中　　華　　民　　國　 109　 年　  12 　 月　　16　　日
                            檢  察  官  曾柏涵
本件證明與原本無異
中　　華　　民　　國   109　 年　  12  　月　  24  　日
　　　　　　　　　          書　記　官  李美靜
所犯法條：毒品危害防制條例第10條、第11條
毒品危害防制條例第10條
施用第一級毒品者，處 6 月以上 5 年以下有期徒刑。
施用第二級毒品者，處 3 年以下有期徒刑。
毒品危害防制條例第11條
持有第一級毒品者，處 3 年以下有期徒刑、拘役或新臺幣 30
萬元以下罰金。
持有第二級毒品者，處 2 年以下有期徒刑、拘役或新臺幣 20
萬元以下罰金。
持有第一級毒品純質淨重十公克以上者，處 1 年以上 7 年以下
有期徒刑，得併科新臺幣 1 百萬元以下罰金。
持有第二級毒品純質淨重二十公克以上者，處 6 月以上 5 年以
下有期徒刑，得併科新臺幣 70 萬元以下罰金。
持有第三級毒品純質淨重五公克以上者，處 2 年以下有期徒刑
，得併科新臺幣 20 萬元以下罰金。
持有第四級毒品純質淨重五公克以上者，處 1 年以下有期徒刑
，得併科新臺幣 10 萬元以下罰金。
持有專供製造或施用第一級、第二級毒品之器具者，處 1 年以
下有期徒刑、拘役或新臺幣 10 萬元以下罰金。